【裁判字號】    94,重訴,62
【裁判日期】    950929
【裁判案由】    毒品危害防制條例
【裁判全文】
臺灣臺北地方法院刑事判決              94年度重訴字第62號
公  訴  人  臺灣臺北地方法院檢察署檢察官
被      告  戊○○
                    （現因另案於臺灣臺北監獄執行中）
            甲○○
共      同  薛雅之律師
選任辯護人  趙培宏律師
被      告  乙○○
選任辯護人  許巍騰律師
            李怡卿律師
被      告  丙○○
                    （現因另案現於臺灣臺中戒治所執行強制
指定辯護人  本院公設辯護人己○○
被      告  丁○○
選任辯護人  白德孚律師
上列被告等因毒品危害防制條例案件，經檢察官提起公訴（94年
度偵字第8882號、第12576號、第15458號），本院判決如下：
    主  文
戊○○共同製造第二級毒品，處有期徒刑捌年陸月，扣案如附表
九(一)、(二)所示之物品均沒收銷燬之，如附表九(三)所示之物品均沒
收；又意圖為自己不法之所有，而侵占自己持有他人之物，處有
期徒刑參月，扣案如附表三所示變造之「詹豊瑞」汽車駕駛執照
上所貼戊○○照片一張沒收。應執行有期徒刑捌年捌月，扣案如
附表九(一)、(二)所示之物品均沒收銷燬之，如附表九(三)所示之物品
及扣案如附表三所示變造之「詹豊瑞」汽車駕駛執照上所貼戊○○照片一張，均沒收。
甲○○共同製造第二級毒品，處有期徒刑玖年，扣案如附表九(一)
、(二)所示之物品均沒收銷燬之，如附表九(三)所示之物品均沒收。
乙○○共同連續製造第二級毒品，處有期徒刑拾壹年，扣案如附
表九(一)、(二)、(四)、(五)所示之物品均沒收銷燬之，如附表九(三)、(六)
所示之物品均沒收。
丙○○、丁○○均無罪。
    事  實
一、戊○○（綽號「小羅」，為甲○○之舅舅）、甲○○（綽號
    「小威」）、乙○○（綽號「阿重」）及林國清（乙○○稱
    之「大仔」，甲○○則稱之「國清哥」）、庚○○（綽號「
    矮仔文」）等人，均明知甲基安非他命為毒品危害防制條例
    第二條第二項第二款所規定之第二級毒品，不得製造、販賣
    及持有，竟共同基於製造第二級毒品甲基安非他命（公訴人
    誤為「安非他命」）之犯意聯絡，乙○○與林國清、庚○○
    並基於概括之犯意聯絡，先由乙○○於民國九十四年五月十
    七、十八日聯絡購買製造安非他命之原料，並由庚○○於五
    月二十日載運製造安非他命之工具、原料至臺北縣新店市○○路○段一號附近「安和宮」與土地公廟間之鐵皮屋（以下
    簡稱「安和宮」鐵皮屋），乙○○再於同日晚上十一時三十
    六分至翌（二十一）日零時十一分許間，前往戊○○位於臺
    北縣淡水鎮下圭柔山五十六巷三號之住處，與甲○○一起搬
    運部分製造安非他命之原料返回「安和宮」鐵皮屋，二人再
    與林國清於九十四年五月二十一日凌晨時分，在「安和宮」
    鐵皮屋完成甲基安非他命之第一階段製造（鹵化反應步驟）
    工作，甲○○雙手前臂在此製造之過程中，因接觸到化學藥
    品在鹵化反應過程所產生之氣體而有紅疹之過敏現象。後於
    同（二十一）日晚上九時三十六分前某時許，乙○○聯絡戊○○打電話通知甲○○將再進行第二階段工作，後於同日晚
    上九時四十分許，乙○○再次與甲○○聯絡，要甲○○待會
    即前往「安和宮」鐵皮屋工作，甲○○乃在打電話與其女友
    聯絡後即前往「安和宮」鐵皮屋，而在同日深夜某時起至翌
    （二十二）日凌晨間，與乙○○、林國清接續在「安和宮」
    鐵皮屋進行甲基安非他命之第二階段製造（氫化反應步驟）
    工作，戊○○於當日凌晨四時四十二分許，以其使用之0000
    000000號行動電話撥給甲○○所使用之0000000000號行動電
    話，甲○○表示需要試紙（即酸鹼試紙），乙○○接過甲○○之電話後稱「我們在這邊忙得要死……你不曉得我們要開
    始工作？你不知道我們現在在做什麼」等語。後甲○○於同
    日凌晨四時五十二分許，以上揭0000000000號行動電話撥給
    戊○○所使用之0000000000號行動電話，要戊○○搭計程車
    送試紙至新店「安和宮」，戊○○答應後隨即搭乘計程車前
    往，於同日凌晨五時五十二分許到達新店「安和宮」後，請
    不知情之「澤宏」幫其開「安和宮」鐵皮屋的門，將試紙交
    予乙○○、甲○○供測試所製造之液態甲基安非他命酸鹼值
    之用，至同日上午八時許，乙○○等人完成甲基安非他命第
    二階段工作後，隨即由甲○○開車，與戊○○一起將製得之
    含甲基安非他命成分之滷水（即一般所稱「黑水」）一批及
    製造安非他命所需之器具、化學藥品（詳如附表一所示），
    運送往臺北縣淡水鎮下圭柔山五十六巷一號、三號（三號與
    一號為連棟相通之房屋）戊○○住處，戊○○再利用不鏽鋼
    鍋熬煮滷水（加入食鹽），後於同日十一時五分許，戊○○
    將煮好之液態甲基安非他命倒入二盒塑膠盒，放入其所有之
    冰箱冷凍庫，將裝有液態甲基安非他命之塑膠盒、塑膠碗放
    入冰箱之冷藏室內，利用冰箱低溫結晶（第三階段之純化）
    ，戊○○並在上層冰箱門外貼上寫有「請勿開啟5/22,1105
    入」字樣之白色紙條，在冰箱側邊貼上透明膠帶，並寫著「
    羅Ｘ」。經法務部調查局南部機動組（以下簡稱「調查局南
    機組」）調查員透過電話監聽得知上揭訊息後，於九十四年
    五月二十三日向指揮偵辦此緝毒專案之臺灣臺北地方法院檢
    察署檢察官報告後，由檢察官核發拘提乙○○、戊○○、甲○○等人之拘票，並同時向本院聲請核發搜索票，隨即於同
    （二十三）日中午十二時許，會同臺南縣政府警察局、臺北
    市南區憲兵隊、海巡署臺北機動查緝隊、臺北縣新店分局等
    單位人員，持檢察官核發之拘票、本院核發之搜索票，兵分
    二路前往臺北縣淡水鎮下圭柔山五十六巷一號、臺北縣新店
    市○○路○段一號附近「安和宮」之鐵皮屋、貨櫃屋執行搜
    索，在臺北縣淡水鎮下圭柔山五十六巷三號（起訴書誤載為
    一號，此處係逕行搜索）當場查獲戊○○、甲○○二人，並
    在現場扣得甲基安非他命結晶成品毛重約十四公斤（淨重約
    一萬二千六百一十公克）、液態甲基安非他命毛重約十二公
    斤（淨重約一萬零五百公克）及製造甲基安非他命所需之器
    具、原料（詳如附表一所示），於「安和宮」鐵皮屋內查獲
    如附表二所示製造甲基安非他命所需之器具、原料。另戊○○於九十三年間因自己無駕駛執照可用，乃向其友人詹豊瑞
    借得汽車駕駛執照（重型機車）一張，預備供將來警察臨檢
    時使用，後戊○○因遭通緝，竟基於意圖為自己不法所有，
    將持有之該張汽車駕駛執照據為己有，自行將該張汽車駕駛
    執照上之照片換貼其自己之照片，而在九十四年五月二十三
    日經法務部調查局調查員訊問時，冒用詹豊瑞之名義應訊，
    並出示上揭經變造之「詹豊瑞」汽車駕照應訊而行使之，足
    以生損害於詹豊瑞本人及監理機關對於駕駛執照管理之正確
    性，惟當場為調查局調查員識破。
二、乙○○及林國清、庚○○三人因未遭緝獲，仍承前開共同製
    造第二級毒品甲基安非他命之概括犯意聯絡，繼續尋覓管道
    製造甲基安他他命，於九十四年六月間，由林國清出資，乙○○覓妥林國清位於臺南縣新營市土庫七一之七號老家後面
    果園為製毒基地後，由乙○○、庚○○接洽購買製造甲基安
    非他命器具及原料，待一切就緒後，乙○○於七月二十日左
    右，將庚○○交付已完成第一階段鹵化反應之氯甲麻黃素進
    行第二階段之氫化反應，後又將含甲基安他他命成分之滷水
    （即俗稱之「黑水」）加食鹽煮沸，將煮好之液態甲基安非
    他命分裝至塑膠盒，再將塑膠盒裝之甲基安非他命放入冰箱
    內冷藏進行結晶純化，後於七月二十一日下午，乙○○在與
    林國清通電話中，告知林國清已有結晶，要林國清南下查看
    ，林國清乃於翌（二十二）日駕車搭載其不知情之配偶張佩
    珊南下，惟乙○○等人之行動電話業經調查局南機組調查員
    依臺灣高雄地方法院檢察署檢察官核發之通訊監察書長期監
    聽。調查局南機組調查員在九十四年七月二十一日經監聽電
    話內容得知被告乙○○、庚○○等人已完成甲基安非他命之
    結晶，且被告乙○○找林國清於二十二日南下臺南縣新營市
    土庫七一之七號後面果園之貨櫃屋，查看所製造之毒品結晶
    情形後，認情況緊急，為避免證據遭湮滅，乃馬上於二十二
    日向承辦之臺灣高雄地方法院檢察署專案檢察官李怡增報告
    ，經檢察官以電話指揮專案小組（由調查局南機組與臺南縣
    警察局、海巡署澎湖查緝隊、高雄小港分局共同組成）人員
    於同日中午十二時，前往臺南縣新營市土庫七一之七號及後
    果園貨櫃屋逕行搜索，當場逮捕被告乙○○及林國清、丁○○、張佩珊及呂俊璋（丁○○、張佩珊及呂俊璋三人均業經
    臺灣高雄地方法院檢察署檢察官以九十四年度偵字第一六六
    二四號不起訴處分確定），並於該二處扣得如附表四所示之
    甲基安非他命成品、液態甲基安非他命、冰箱、氫氣瓶、脫
    水機、瓦斯桶、瓦斯爐、、丙酮、真空馬達、中和劑、鹽酸
    、蘇打、試紙、活性碳、食鹽、濾紙、白報紙、量杯、漏斗
    鋼鍋、塑膠皿、磅秤、電風扇、可樂瓶搖台、防毒面具硫酸
    鋇、化學藥品、水桶、夾鏈袋等物品。隨後專案小組又兵分
    二路前往高雄縣湖內鄉○○路一○五巷四弄一號九樓之二、
    高雄縣湖內鄉○○路新瑞都休閒購物中心，於同日下午一時
    二十分、三十分許，經分別取得在場人王雅薇、余根興之同
    意後執行搜索，於高雄縣湖內鄉○○路一○五巷四弄一號九
    樓之二查扣如附表五所示之吸食器、濾紙、甲基安非他命、
    打火機、安非他命分裝袋、記事本、支票、疑似黑水等物品
    ，於高雄縣湖內鄉○○路新瑞都休閒購物中心查扣如附表六
    所示之化學藥劑；而留於臺南縣新營市土庫七一之七號處理
    之專案人員，於同日下午三時許，在張佩珊之手提包內查扣
    如附表七所示之手機、海洛因、安非他命、安非他命吸食器
    玻璃球等物品（均與本案製造甲基安非他命無關），於丁○○所駕駛前去欲載乙○○返回臺北之車牌號碼8602-OK號自
    小客車內扣得乙○○所有如附表八所示之真空馬達、活性碳
    、食鹽、檸檬酸鈉、濾瓶、安非他命、手機、無線電、筆記
    本等物品。
三、案經法務部調查局臺北縣調查站、南部機動組報請臺灣臺北
    地方法院檢察署檢察官偵查及經檢察官自動簽分偵查起訴。
    理  由
甲、有罪部分（被告戊○○、甲○○、乙○○）：
壹、證據能力部分：
一、證人即同案被告戊○○、甲○○於九十四年五月二十三日在
    臺北縣調查站接受檢察官訊問，係以被告身分所為之供述，
    此有當日訊問筆錄在卷可查（見臺灣臺北地方法院檢察署九
    十四年度偵字第八八八二號卷第一○七至一一○頁），其二
    人既非以證人身分接受訊問，自無具結之問題。又證人即共
    同被告甲○○於同日接受檢察官就「矮仔文」及戊○○犯行
    部分之訊問，係以供前具結之方式應訊，此有當日訊問筆錄
    及證人結文一紙附卷可按（見同上卷第一一○、一一二頁）
    ；而證人林信雄於九十四年五月二十三日在臺北縣調查站接
    受檢察官訊問，係以供前具結之方式應訊，亦有當日訊問筆
    錄及證人結文一紙附卷可按（見同上卷第一一三至一一五頁
    ）；另證人林國清於九十四年七月二十三日接受臺灣高雄地
    方法院檢察署檢察官訊問，係以供前具結之方式應訊，此有
    當日訊問筆錄及證人結文一紙附卷可按（見該署九十四年度
    偵字第一六六二四號卷第一二○、一二五頁），是上揭陳述
    筆錄並無顯有不可採信之情況，依刑事訴訟法第一百五十九
    條第二項之規定，自有證據能力，得執為本案審判之基礎。
二、本案被告乙○○之辯護人於本院九十四年十一月二十一日行
    準備程序時，主張證人即同案被告戊○○、甲○○於調查局
    詢問之供述，依刑事訴訟法第一百五十九條第一項之規定，
    均屬被告以外之人於審判外所為陳述均無證據能力。按被告
    以外之人於審判外之言詞或書面陳述，除法律有規定者外，
    不得作為證據；被告以外之人於檢察事務官、司法警察官或
    司法警察調查中所為之陳述，與審判中不符時，其先前之陳
    述具有較可信之特別情況，且為證明犯罪事實存否所必要者
    ，得為證據，刑事訴訟法第一百五十九條第一項、第一百五
    十九條之二分別定有明文。所謂「顯有不可信之情況」及「
    具有可信之特別情況」，則應依被告以外之人為陳述時，是
    否出於真意、有無違法取供之情事等客觀上之環境或條件而
    為判斷，故應就偵查或調查筆錄製作之原因、過程及其功能
    等加以觀察其信用性，據以判斷該傳聞證據是否有顯不可信
    或有特別可信之情況而例外具有證據能力。至被告以外之人
    之陳述有無前後矛盾或與事實不符之情形，應僅屬證明力高
    低之範疇，尚非其陳述是否得為證據之認定依據。經查：證
    人即同案被告戊○○於本院審理時，以證人之身分行交互詰
    問後，與其在調查局臺北縣調查站接受調查員詢問時及調查
    員於搜索現場詢問時就扣案之甲基安非他命是在新店市「安
    和宮」與土地公廟中間的鐵皮屋製造，及扣案之物品係此次
    製造安非他命所用之物等情之陳述有所不符，而其於調查局
    調查員詢問時之陳述具有較可信之特別情況（按被告戊○○
    於搜索現場接受詢問當時，因尚未與被告丁○○、丙○○碰
    面，尚不知被告乙○○於本案搜索後曾以電話教丁○○、丙○○如何回答問題，且本院於九十四年十二月二十日當庭勘
    驗搜索現場錄影光碟內容，被告戊○○當時就調查員之詢問
    均是具體回答，調查員對之並無強暴、脅迫或口氣不佳之情
    形），且為證明被告戊○○、甲○○、乙○○及林國清、庚○○等人共同製造第二級毒品之犯罪事實存否所必要，依刑
    事訴訟法第一五九條之二規定，證人即同案被告戊○○於調
    查員詢問時所為之陳述仍具證據能力。又證人即共同被告甲○○經本院以證人之身分行交互詰問後，與其於調查局臺北
    縣調查站接受調查員詢問時，就被告戊○○犯行部分之陳述
    不符，其於調查局調查員詢問時之陳述具有較可信之特別情
    況（被告甲○○被查獲後尚未與戊○○或他人有進一步接觸
    之機會，且被告甲○○自承其陳述係出於自願，於本院審理
    中從未曾主張其遭刑求、逼供或威脅、利誘等不當之取供行
    為），且其陳述為證明被告戊○○參與製造第二級毒品之犯
    罪事實存否所必要，依刑事訴訟法第一五九條之二規定，其
    於調查局之陳述亦具有證據能力。
三、按通訊保障及監察法業於八十八年七月十四日制定公布，同
    年月十六日生效，司法警察機關因偵辦刑事案件，為蒐集或
    調查證據，而有實施通訊監察之必要者，於偵查中應由檢察
    官依職權或聲請核發通訊監察書，載明應記載事項，始得為
    之，其有急迫之情形經檢察官口頭通知先予執行通訊監察者
    ，亦應於二十四小時內補發通訊監察書，通訊保障及監察法
    第五條、第六條、第十一條規定甚明。本件起訴書所引之通
    訊監聽譯文（即卷附之通訊監察作業報告表，見九十四年度
    偵字第八八八二號卷第三二至三七頁、第六八至八九頁），
    均係經臺灣高雄地方法院檢察署檢察官核發通訊監察書予以
    監聽錄音所製作，有九十四年五月二日94年雄檢博水聲監續
    字第000444號、九十四年五月四日94年雄檢博水聲監續字第
    0004 55號通訊監察書二份（均含通訊監察書電話附表）在
    卷可稽（見九十四年度偵字第八八八二號卷第五七至六三頁
    ），被告戊○○、甲○○、乙○○於本院在九十四年八月一
    日、九日、八月二十一日審理時，當庭勘驗監聽錄音光碟內
    容與卷附之通訊監察作業報告表所載內容，其三人就所提示
    之上揭通訊監聽作業報告表所載之內容亦不否認真實性（見
    本院卷(三)第一二三至一三六頁、第一三九至一四三頁、第一
    六七頁），且被告戊○○、甲○○、乙○○三人之辯護人亦
    均表示對於「監聽譯文」部分無意見（見本院卷第一○八、
    一一二頁）；又被告戊○○、甲○○、乙○○及其三人之辯
    護人，對於檢察官於本院審理中提出之補充理由書及所附之
    通訊監察書、通訊監察作業報告表（見本院卷(二)第一四四至
    一八六）亦均表示無意見（見本院卷第一九三頁），且被告
    戊○○、甲○○、乙○○及林國清於上開監聽對話中所為之
    陳述係屬被告於審判外之陳述，並非我國刑事訴訟法傳聞法
    則適用之對象（限於被告以外之人），則該通訊監察作業報
    告表及通訊監察錄音光碟自有證據能力。另臺灣高雄地方法
    院檢察署九十四年度逕搜字第九號卷第三三至五二頁之通訊
    監察作業報告表，係依據臺灣高雄地方法院檢察署檢察官所
    核發之通訊監察書所為之監聽紀錄，此有臺灣高雄地方法院
    檢察署九十四年六月十五日94年雄檢博水聲監字第000709號
    通訊監察書、九十四年六月三十日94年雄檢博水聲監字第
    000806號、第000807號、第000811號通訊監察書、九十四年
    七月七日94年雄檢博水聲監字第000859號通訊監察書、九十
    四年七月十四日94年雄檢博水聲監字第000912號、第000920
    號通訊監察書及所附之通訊監察書電話附表在卷可稽（見臺
    灣高雄地方法院九十四年度重訴字第九九號卷第二三五至二
    五○頁），被告乙○○及其辯護人於本院審理時亦均表示對
    於此通訊監察作業報告表無意見（見本院卷(三)第二○八頁）
    ，是依前所述，此份通訊監察作業報告表亦有證據能力。
四、又按鑑定人由審判長、受命法官或檢察官就下列之人選任一
    人或數人充之：一就鑑定事項有特別知識經驗者。二經政府
    機關委任有鑑定職務者；鑑定之經過及其結果，應命鑑定人
    以言詞或書面報告；法院或檢察官得囑託醫院、學校或其他
    相當之機關、團體為鑑定，或審查他人之鑑定，並準用刑事
    訴訟法第二零三條至第二零六條之一規定，刑事訴訟法第一
    百九十八條、第二零六條第一項、第二零八條第一項分別定
    有明文。本件業經鑑定之扣案物品均係經檢察官指揮送請法
    務部調查局鑑定，且臺灣高雄地方法院檢察署已概括選任法
    務部調查局就案件有關毒品種類鑑定事項之鑑定機關，有臺
    灣高等法院檢察署九十二年十月十五日檢文允字第09210013
    22號該署函示可稽。依上開說明，卷附法務部調查局鑑驗通
    知書，雖係被告以外之人於審判外之書面陳述，然既係經檢
    察官指揮委託法務部調查局鑑定後所製作之鑑定報告，被告
    戊○○、甲○○、乙○○及渠三人之辯護人於本院審理時亦
    均表示對於法務部調查局鑑驗通知書之證據能力無意見，是
    法務部調查局鑑驗通知書依刑事訴訟法第一百五十九條第一
    項之規定，應有證據能力。
五、末按被告以外之人（包括證人、鑑定人、告訴人、被害人及
    共同被告等）於審判外之陳述雖不符刑事訴訟法第一百五十
    九條之一至之四等四條之規定，而經當事人於審判程序同意
    作為證據，法院審酌該言詞陳述或書面陳述作成時之情況，
    認為適當者，亦得為證據；當事人、代理人或辯護人於法院
    調查證據時，知有刑事訴訟法第一百五十九條第一項不得為
    證據之情形，而未於言詞辯論終結前聲明異議者，視為有前
    項之同意，同法第一百五十九條之五定有明文。立法意旨在
    於傳聞證據未經當事人之反對詰問予以核實，原則上先予排
    除。惟若當事人已放棄反對詰問權，於審判程序中表明同意
    該等傳聞證據可作為證據；或於言詞辯論終結前未聲明異議
    ，基於尊重當事人對傳聞證據之處分權，及證據資料愈豐富
    ，愈有助於真實發見之理念，且強化言詞辯論主義，使訴訟
    程序得以順暢進行，上開傳聞證據亦均具有證據能力。本件
    被告戊○○、甲○○、乙○○等人及其辯護人於本院準備程
    序及審理程序時就公訴人所提之證據，除前揭部分外均不爭
    執，且本院審酌文書作成之形式或證人之供述，均無瑕疵、
    與待證事實具有關聯性等情況，認為適當，應認得為證據，
    揆諸前開說明，就本案所引用之供述、書面證據均具有證據
    能力。
貳、實體部分：
一、事實「一」得心證之理由：
    訊之被告戊○○、甲○○固均坦承於法務部調查員持本院所
    核發之搜索票前往臺北縣淡水鎮下圭柔山五十六巷三號執行
    搜索時在場，且在該處搜索到如附表一所示之物品等情不諱
    ，另被告戊○○就其持變造之「詹豊瑞」汽車駕駛執照向調
    查員行使一節已坦承在卷，惟其二人均矢口否認有何製造第
    二級毒品之犯行。1.被告戊○○辯稱：扣案的東西都是綽號
    「矮仔文」的庚○○拿過來的，矮子文拿黑水給伊放在冰箱
    ，他說黑水放在冰箱可以變成安非他命，乙○○也知道那些
    東西是庚○○寄放在伊那邊云云，其辯護人為其辯護略稱：
    被告戊○○於九十四年五月二十三日調查筆錄供述臺北縣淡
    水鎮下圭柔山五十六巷三號一樓遭查扣之安非他命及製毒器
    具，係「矮仔文」（即庚○○）所製造、所有，乃庚○○所
    寄放，與被告戊○○無關；庚○○係在新店市○○路○段三
    號「安和宮」及土地公廟中間空地上的鐵皮屋製造安非他命
    （乙○○將此處鐵皮屋出借予庚○○作為製造安非他命之場
    所），本案係庚○○向乙○○借用場所製造安非他命，嗣由
    庚○○將半成品之安非他命運至被告淡水居所寄放，被告戊○○之淡水居所有二個冰箱，其中一個借庚○○放置毒品，
    並於該冰箱外貼上封條，以示絕不偷取，若係被告戊○○自
    己所有，何以多此一舉！且查獲之黑色滷水及結晶係屬氫化
    過程中之滷水及氫化後尚未純化前之初晶，而認定甲基安他
    命是否製造完成，除慮及客觀上製造之流程是否係在最終階
    段外，尚應參酌被告主觀之認知及社會上普遍交易之常情綜
    合判斷，不宜以檢驗結果為唯一論據云云，並提出最高法院
    九十四年度台上字第四七二三號判決為其論述之依據。2.被
    告甲○○辯稱：伊雖然曾看過伊舅舅（指戊○○）在淡水住
    處煮黑黑酸酸的東西，但伊並未去攪拌，也不知道那是什麼
    東西，搜索當天是伊舅舅打電話叫伊過去，他說他朋友要辦
    貸款，而伊是介紹人，伊介紹貸款方面的事情云云，後稱：
    當天伊舅舅叫伊載他出去，要去竹南，伊在查獲當時，不是
    僅手部有紅疹，身體其他部位也有，伊去看醫生，醫生說是
    急性皮膚過敏云云，其辯護人為其辯護略稱：依本件共同被
    告戊○○及乙○○之供述，遭查扣之毒品及製毒器具係庚○○所有，確非被告宋子文所有；經搜查被告甲○○身體及車
    輛後，無發現任何毒品，且被告甲○○不懂如何製造，亦不
    會製造安非他命；戊○○與被告甲○○乃舅甥關係，因戊○○不會開車，故被告甲○○幫忙開車搭載戊○○，並因戊○○之緣故見過林國清、乙○○等人，但未與彼等有何犯罪謀
    議。至於案發當日，被告甲○○僅係為載戊○○外出，而前
    往戊○○居所；甲○○手掌背面之紅斑現象，係皮膚過敏所
    致，並非酸中毒，無從證明被告有製造安非他命。被告乙○○固坦承曾與庚○○談論過製造第二級毒品安非他命，並幫
    庚○○聯絡化學工廠老闆購買化學藥品強酸之事宜，惟矢口
    否認有何共同製造第二級毒品之犯行，先辯稱：伊沒有製造
    ，當時是庚○○來跟伊借地方要擺放一些東西，伊當時人在
    南部，所以打電話叫伊弟弟丙○○開門，伊根本不知道庚○○寄放哪些東西，庚○○沒有說明那些物品是要做什麼，而
    且伊有打電話叫庚○○把東西搬走，過二天他都沒來，隔天
    小羅就出事了，庚○○在那邊並沒有使用，應該要問戊○○
    、庚○○那些東西到底哪裡來的，安和宮那裡不可能是一個
    製造安非他命的場所，因為那裡擺明神，又已經被拆了一半
    了，搜索的人員當時有到現場去看，他們應該知道那地方可
    否供作製造安非他命，又伊於四月份是有與庚○○聯絡，伊
    從頭到尾都知道庚○○有在製造安非他命，但伊不會製造，
    直到六月中旬伊才開始製造云云，後經本院提示卷附之通訊
    監察作業報告表有關其聯絡購買化學物品之紀錄予其閱覽，
    其改口辯稱：伊總共幫「矮仔文」買了三次，曾經幫他買過
    丙酮、濾紙、甲劑（就是乙醚），買的時候伊不知道他是要
    做什麼用途，後來伊才知道那些是製造安非他命的必備藥品
    ，戊○○在淡水被搜到的東西與伊沒有關係，伊也不曉得他
    那邊有做東西，在戊○○被抓到這時候，伊沒有想到要自己
    做安非他命云云，其辯護人為其辯護略稱：九十四年五月二
    十三日在臺北查獲之甲基安非他命、製毒工具及原料均與被
    告乙○○無關，係庚○○向被告乙○○借場地寄放，在「安
    和宮」鐵皮屋查扣之物品均為庚○○所有一節，業經證人庚○○於法院證述明確，被告乙○○與臺北這件無關云云。經
    查：
    (一)本件係調查局南機組自九十四年四月間起，向臺灣高雄地
      方法院檢察署檢察官聲請核發通訊監察書，經檢察官核發
      通訊監察書後而開始監聽被告乙○○、甲○○、戊○○與
      庚○○、林國清等人之行動電話，於九十四年五月二十二
      日經監聽電話內容得知被告乙○○等人已完成甲基安非他
      命第二階段工作，且由被告甲○○、戊○○將製成之甲基
      安非他命運回戊○○位於臺北縣淡水鎮之住處後，於九十
      四年五月二十三日向指揮偵辦此緝毒專案之臺灣臺北地方
      法院檢察署檢察官報告後，由檢察官核發拘提乙○○、戊○○、甲○○等人之拘票，並同時向本院聲請核發搜索票
      ，隨即於同日中午十二時許，會同臺南縣政府警察局、臺
      北市南區憲兵隊、海巡署臺北機動查緝隊、臺北縣新店分
      局等單位之緝毒專案人員，持檢察官核發之拘票、本院核
      發之搜索票，兵分二路前往臺北縣淡水鎮下圭柔山五十六
      巷一號、臺北縣新店市○○路○段一號附近「安和宮」之
      鐵皮屋、貨櫃屋執行搜索，在臺北縣淡水鎮下圭柔山五十
      六巷三號逕行搜索，當場查獲戊○○、甲○○二人，並在
      現場扣得甲基安非他命結晶成品毛重約十四公斤（淨重約
      一萬二千六百一十公克）、液態甲基安非他命毛重約十二
      公斤（淨重約一萬零五百公克）及製造甲基安非他命所需
      之器具、原料（詳如附表一所示），於「安和宮」鐵皮屋
      內查獲如附表二所示製造甲基安非他命所需之器具、化學
      藥品（詳如附表二所示），在貨櫃屋則未搜索到有關之物
      品等情，有上揭臺灣高雄地方法院檢察署檢察官核發之通
      訊監察書及附件電話號碼明細、通訊監察作業報告表、臺
      灣臺北地方法院檢察署檢察官拘票、本院搜索票及法務部
      調查局搜索扣押筆錄、扣押物品目錄表、現場照片、扣押
      物品照片及搜索現場錄影光碟等在卷可稽（見臺灣臺北地
      方法院檢察署九十四年度偵字第八八八二號卷第五七至六
      三頁、第四、五、一四二頁、第九十至一○五頁、第一五
      六至一五九頁，臺灣臺北地方法院檢察署九十四年度警聲
      搜字第七八八號卷第二六至六二頁、第六四至八十頁）。
    (二)上揭搜索扣押之物品經檢察官送法務部調查局鑑定，鑑定
      結果：1.經檢驗檢品5件（塑膠盒二盒，編號1-1、1-2 ，
      夾鏈袋2個、編號1-3，水溶液一件、編號2），均含甲基
      安非他命成分，淨重約二萬三千一百一十公克，計算後純
      質淨重約二千九百九十公克，詳細結果即(1)編號1-1（塑
      膠盒）：淨重約七千五百公克，平均純度15.85%，鹽酸鹽
      純度19.73%，純質淨重約一千四百八十公克；(2)編號1- 2
      （塑膠盒）：淨重約五千一百公克，平均純度10.15%，鹽
      酸鹽純度12.63%，純質淨重約六百四十四公克；(3)編號
      1-3（夾鏈袋2個）：淨重約十公克，平均純度74.01%，鹽
      酸鹽純度92.12%，純質淨重約九公克；(4)編號2（水溶液
      ）：淨重約一萬零五百公克，平均純度6.56%，鹽酸鹽純
      度8.16%，純質淨重約八百五十七公克。2.經檢驗玻璃瓶
      、反應罐、搖台、量杯、水桶，均有毒品成分殘留，殘留
      物分析如下：(1)在臺北縣淡水鎮下圭柔五十六巷三號查獲
      之物品，編號5之陶瓷漏斗、編號6之玻璃瓶、編號15之濾
      網、編號19之不鏽鋼鍋均有甲基安非他命殘留；編號6之
      玻璃瓶另有麻黃鹼、氯假麻黃鹼殘留；(2)在臺北縣新店市
      ○○路○段1號旁安和宮鐵皮屋所查獲之物品，編號1之搖
      台、編號6-1之反應鍋、編號8之鋼鍋、編號9之漏斗、編
      號15之量杯、編號16之漏斗、編號19之快速爐、編號23之
      反應罐、編號27-1之量杯、編號28之玻璃瓶等均有甲基安
      非他命殘留；編號1之搖台、編號6-1之反應罐、編號12之
      攪拌棒、編號27-1之量杯、編號27-2之量杯、編號28之玻
      璃瓶、編號29-1之水桶（藍色）、編號29-2之水桶（藍色
      ）、編號31-1之水杓、編號31-2之水杓等均有麻黃鹼殘留
      ；編號6-1之反應鍋、編號12之攪拌棒、編號23之反應罐
      、編號27-2之量杯、編號29-1之水桶（藍色）、編號29-2
      之水桶（藍色）、編號31-1之水杓、編號31 -2之水杓等
      均有氯假麻黃鹼殘留。另在上揭二地所查獲之鹽酸、丙酮
      、排煙系統、攪拌棒、硫酸鋇、活性炭、氫氧化鈉、醋酸
      鈉、食鹽、壓力反應瓶、氫氣瓶、幫浦、過濾設備、濾紙
      、酸鹼試紙、磅秤、溫度計、加熱裝置、冰箱、漏斗及相
      關盛裝容器等原料及設備，經法務部調查局勘驗發現均符
      合製造甲基安非他命鹵化、氫化及純化反應中所需之各項
      設備與原料，此有法務部調查局九十四年七月六日調科壹
      字第00000000000號檢驗通知書及檢驗之扣押物品照片在
      卷可稽（見臺灣臺北地方法院檢察署九十四年度偵字第一
      五四五八號卷第七至四八頁）。又前揭如附表一、二所示
      之物品，並經本院於九十五年四月十四日前往臺北縣深坑
      鄉大型贓物庫勘驗屬實，有贓證物品清單、勘驗筆錄及照
      片在卷可稽（見本院卷(二)第二四八至三二○頁），而部分
      經法務部調查局借用供「反毒陳列館」陳列展示所用之物
      品，亦有該局調查員於本院勘驗同日提出照片附卷可查（
      見本院卷(二)第三二一至三三五頁）。
    (三)依卷附之通訊監察作業報告表（業經本院於九十五年八月
      一日、八月九日、八月二十一日當庭勘驗監聽錄音光碟內
      容核對屬實）所載，茲臚列與本案較有關之通話內容如下
      ：
      1.九十四年五月十七日二十時十二分許，被告乙○○以被
        告戊○○所用之0000000000號行動電話與化學工廠的老
        闆「老仔」（閩南語發音）聯絡，洽談購買製造安非他
        命原料事宜，其通話內容略為：（乙○○以「阿重」稱
        之）
        阿重：喂！老闆，我是大胖那個啦！
        老仔：我知道！我知道！
        阿重：那個TC我要一萬二千CC 啦！
        老仔：喔！這樣剛好三罐。
        阿重：啊！那個丙酮要八桶啦！那個一桶多少？
        老仔：一千八啦！
        阿重：喔！這樣那十桶好了。
        老仔：喔！十桶就對了，好！
        阿重：那明天早上十點到路竹的大路邊啦！」
        （見九十四年度偵字第八八八二號卷第八八頁）。
      2.九十四年五月十八日九時七分許，被告乙○○又以0000
        000000號行動電話與「老仔」聯絡，表示要再一桶甲劑
        （見同上第8882號卷第89頁）。
      3.九十四年五月十八日十四時三十分許，被告乙○○以其
        所使用之0000000000號行動電話與綽號「雷仔」之人聯
        絡，表示其將要北上，後於同日十四時四十五分、十五
        時十八分、十五時五十二分、十七時十九分、十七時五
        十分、十七時五十三分、十九時三分許，均以上揭0000
        00000號行動電話與「雷仔」聯絡，討論所欲購買之化
        學藥品「BASF」（巴斯夫）之外觀、重量及數量（其談
        論之內容略為：
        阿重：……我跟你講啦！他那個一袋應該是廿五啦！
        雷仔：是廿五還是十？
        阿重：廿五啦！那現在就是我朋友要一起上去嗎！上去
              就要處理了嗎！、阿重：喂！「雷仔」，就照先
              前講的那樣好了。因為我有跟老大通電話了啦！
              老大說那個也要先給人家看行不行用啦！所以就
              照先前這樣就好了！
        ……
        阿重：人家說那個有一個三角形標誌，在那個箱子還是
              袋子外面。
        雷仔：三角形的標誌喔！我問他一下看看。
        阿重：那個有一個三角形的嗎！是以廿五為基礎的嗎！
        雷仔：可是我看那好像是桶子的呢！
        阿重：是！是！但是那個外觀上有一個三角形的嗎！
        ……
        雷仔：我跟你講那個「BASF」啦！他的廠牌是那個德國
              「巴斯夫」啦！
        阿重：「巴斯夫」喔！
        雷仔：嗯！「BASF」！
        阿重：因為我帶我朋友上去，那個人家說要整個的，那
              你看看那個有沒有法度！
        雷仔：你說整個的喔！那我要跟他講，那晚點他會跟我
              們碰面。
        阿重：好！那先碰面，因為人家一趟路上來，那人家也
              會擔心有沒有亂加什麼東西嗎！是因為人家說為
              什麼要廿五，是因為人家說那是整個原裝的嗎！
        雷仔：不是！那是整桶的。
        阿重：對！就一桶廿五嗎！
        雷仔：沒有錯！一桶是廿五公斤。那他是說那個之前訂
              的那十個有沒有！
        阿重：還是說明天再那個也可以，那今天先碰個頭。很
              多那個電話講不方便嗎！
        雷仔：好！兄仔！我懂你的意思了。那我們晚點碰面好
              了。
        阿重：因為他們對這個很清楚嗎！不然他們為什麼要廿
        五，一定有他們的原因存在嗎！
        （詳細內容見同上第八八八二號卷第八二至八五頁）。
      4.九十五年五月二十日零時五十八分許，被告乙○○以00
        00000000號行動電話撥打雷仔0000000000號行動電話，
        二人談話內容：
        阿重：喂！
        雷仔：喂！兄仔，那個可以啦！
        阿重：現在就是說人家…現在我在說服我朋友嗎！那個
              原來的「十件」的有沒有！我說服我朋友先拿嘛
              ！因為他也是不太確定啦！那他要處理下去才會
              知道嘛！
        （見同上第八八八二號卷第七九頁）。
      5.九十五年五月二十日十一時四十二分許，被告乙○○以
        0000000000號行動電話撥打被告丙○○0000000000號行
        動電話，二人談話內容：
        阿重：喂！阿利，你那個「宮」後面的那個門幫我開一
              下啦！
        （基地台位置：台北縣新店市○○路○段二五一號八樓
          ，見同上第八八八二號卷第七四頁）
      6.九十五年五月二十日十四時十二分許，被告乙○○以00
        00000000號行動電話撥打某男0000000000號行動電話，
        二人談話內容：
        阿重：喂！他都沒有開機嗎！
        某男：對啊！沒有開機呢！還是…
        阿重：那「小威」呢！你有沒有「小威」的電話？
        某男：我找找看應該有！
        阿重：你問他那些「東西」在哪裡啦！我要載「東西」
              啦！」
        （基地台位置：臺北縣淡水鎮○○路○段三四一號，見
          同上第八八八二號卷第七四頁）
      7.九十五年五月二十日十四時十三分許，被告乙○○以00
        00000000號行動電話撥打林國清0000000000號行動電話
        ，二人談話內容：
        阿重：喂！大仔，我在小羅這邊，叫他叫了一個小時都
              叫不開啦！…
        林國清：手機都沒開喔！
        阿重：叫了一個小時，從窗戶叫也叫不起來。
        林國清：那也是要叫他，不然那個要怎麼拿。
        阿重：對啊！那…那個要晚一點呢！差不多下午四點呢
              ！
        林國清：誰？那個「雷仔」喔！」
        （基地台位置：臺北縣淡水鎮○○路○段三四一號，見
        同上第八八八二號卷第七五頁）
      8.九十五年五月二十日十八時五十四分許，被告乙○○以
        0000000000號行動電話撥打林國清0000000000號行動電
        話，二人談話內容：
        阿重：喂！大仔，那個他要到了呢！
        林國清：誰要到了？
        阿重：「雷仔」啊！
        林國清：喔！那「矮的」到了嗎？
        阿重：「矮的」他早就拿過來了。
        林國清：那你過來到哪裡？
        阿重：沒有！我叫他過來我這邊啊！我沒有車子。
        林國清：喔！過去你那邊喔！那「矮的」在你那邊嗎？
        阿重：沒有！他說去台北一下，晚一點再過來。
        林國清：好！那我過去你那邊好！」
        （基地台位置：臺北縣新店市○○路○段二五一號八樓
        ，見同上第八八八二號卷第七七頁）
      9.九十五年五月二十日十九時四十一分許，被告乙○○以
        0000000000號行動電話撥打林國清0000000000號行動電
        話，二人談話內容：
        阿重：喂！
        林國清：喂！我要到了，我馬上就到了。
        阿重：喔！好！
        （基地台位置：臺北縣新店市○○路○段二五一號八樓
          ，見同上第八八八二號卷第七七頁）
      10.九十五年五月二十日二十一時二十五分許，被告乙○○
        以0000000000號行動電話撥打被告丙○○0000000000號
        行動電話，二人談話內容：
        阿重：喂！「阿利」喔！
        丙○○：嗯！
        阿重：那個「貨櫃」幫我開一下啦！
        丙○○！喔！好！
        阿重：那你再過來廟這邊幫我開一下。
        丙○○：喔！好！
        阿重：我要牽「電」啦！
        丙○○：喔！好！」
        （基地台位置：臺北縣新店市○○路○段二五一號八樓
          ，見同上第八八八二號卷第七八頁）
      11.九十五年五月二十日二十三時三十六分許，被告戊○○
        以0000000000號行動電話撥打小威0000000000號行動電
        話，二人談話內容：（戊○○以「小羅」稱之，甲○○
        以「小威」稱之）
        小羅：喂！你等一下過去我那邊，那個「阿重」會過去
              ，老大也會過去。
        小威：喔！好！
        小羅：那你讓「阿重」會先到，你到的時候你再打電話
              給我，我才會到。
        小威：你在外面啊？
        小羅：對！「阿重」應該會先到。
        小威：好！
        （見同上第八八八二號卷第七一頁）。
      12.九十五年五月二十一日零時十一分許，被告乙○○以00
        00000000號行動電話撥打林國清0000000000號行動電話
        ，二人談話內容：
        阿重：喂！「大仔」你要過來了嗎？
        林國清：嗯！我要過去了。」
        （基地台位置：臺北縣淡水鎮○○路○段三四一號，見
          同上第八八八二號卷第七八頁）。
      13.九十五年五月二十一日二時四十八分許，「雷仔」傳簡
        訊至被告乙○○0000000000號行動電話時，被告乙○○
        之基地台位置已在臺北縣新店市○○路○段二五一號八
        樓（見同上第八八八二號卷第七八頁）。
      14.九十五年五月二十一日三時五十九分許，被告戊○○以
        0000000000號行動電話傳簡訊至甲○○0000000000號行
        動電話時，被告甲○○之基地台位置在臺北縣新店市○○路○段二五一號八樓（見同上第八八八二號卷第七一
        頁）。
      15.九十五年五月二十一日四時許，被告戊○○以00000000
        00號行動電話傳簡訊至甲○○0000000000號行動電話時
        ，要甲○○將「矮仔」（按即庚○○）的地址傳給他，
        被告甲○○之基地台位置仍在臺北縣新店市○○路○段
        二五一號八樓（見同上第八八八二號卷第七一頁）。
      16.九十五年五月二十一日六時二十五分許，被告甲○○以
        000000000號行動電話撥打林國清0000000000號行動電
        話，二人談話內容：
        小威：喂！老大！你拿給我這個號碼是不是之前我舅舅
              拿給你那支？
        林國清：對啊！就是那支0916的啊！
        小威：喔！我知道了。
        林國清：那個電話簿裡面有我的電話，有「阿重」的，
                有「小羅」的，也有「阿文」的。
        小威：喔！對！我知道了！」
        （被告甲○○之基地台位置已在臺北縣蘆洲鄉○○路，
          見同上第八八八二號卷第七八頁）。
      17.九十五年五月二十一日二十一時三十九分許，被告甲○○的女友以0000000000號行動電話撥打甲○○所使用之
        0000000000號行動電話，談話內容略為：
        女友：你嚇我一跳，你剛剛電話打不通…
        小威：我現在好像變要過去了啦！（閩南語發音）
        女友：去哪裡？
        小威：我不知道！應該昨天那裡吧！
        女友：有通知你了嗎？
        小威：對啊！叫我舅舅（指被告戊○○）打給我。
        女友：嗯！
        小威：對啊！因為他們不知道我在這邊啊！
        女友：嗯！
        小威：不是「國清」哥打來的，是「阿重」打來的。對
              啊！
        女友：那你打過去了嗎？
        小威：還沒啦！我現在要先打給「國清」哥啊！
        女友：是喔！
        小威：嗯！先看看是什麼情形啊！
        女友：是喔！
        小威：因為他昨天叫我等他電話。
        女友：那你還是一樣沒穿「長袖」的啊？
        小威：沒有！這一次沒--「第二次」沒關係（按指第二
              階段），這一次沒關係，第一次而已--
        女友：反正你要過去會經過我們家嗎！
        小威：我先了解一下看情況怎麼樣，到時候我會先跟你
              講一下。
        （見本院卷第一九七、一九八頁）。
      18.九十五年五月二十一日二十一時四十三分許，被告乙○○以0000000000號行動電話撥打被告林國清0000000000
        號行動電話，二人談話內容：
        阿重：喂！
        林國清：喂！叫他上來，叫「矮仔」上來了啦！
        阿重：他說下去他那邊弄呢！
        林國清：沒有啦！上來啦！
        阿重：叫他上來喔！
        林國清：嗯！他說秤八點八啦！他說秤起來八點八啦！
        阿重：啊？
        林國清：叫他上來啦！叫他上來啦！哪有可給讓他去他
                那邊用啦！
        阿重：好啦！好啦！
        （乙○○之基地台位置：臺北縣新店市○○路○段二五
          一號八樓，見同上第八八八二號卷第七十頁）。
      19.九十五年五月二十一日二十一時四十九分許，被告甲○○以000000000號行動電話撥打其女友0000000000號行
        動電話，二人談話內容：
        小威：喂！打給我了。
        女友：然後呢？
        小威：對！現在要過去了。
        女友：那你進去要多久啊？
        小威：不知道啊！
        女友：是喔！那你要不要回來換「長袖」的？
        小威：應該是不用啦！
        女友：換一下比較好吧！
        小威：因為「第二步驟」是不會…不會像昨天這樣化啦
              ！是比較不會了啦！
        女友：那你要不要換個「長袖」比較安全？
        小威：啊？
        女友：真的不用嗎？…那你順便吃藥好了。
        （見本院卷第一九八頁）。
      20.九十五年五月二十二日四時二十六分許，被告乙○○以
        0000000000號行動電話撥打丙○○0000000000號行動電
        話，乙○○要接電話的「澤宏」向二哥拿眼藥水到後面
        給他時，被告乙○○的基地台位置在臺北縣新店市○○
        路○段二五一號八樓（見同上第八八八二號卷第六九頁
        ）。
      九十四年五月二十二日四時四十二分許，被告戊○○以
        0000000000號行動電話撥給被告甲○○0000000000號行
        動電話，談話內容略為：
        小威：你那裡有沒有試紙？
        小羅：有啊！我這裡有啊！
        小威：這樣！我們這邊忘了拿，那你要不要過來？
        小羅：這麼遠要我騎車過去。
        小威：還是我過去載你好了，我現在去再過來這樣…還
              是‧那個「重哥」跟你講啦！
        （被告乙○○接過甲○○之電話後）
        阿重：喂！你在搞什麼啊！幹！找都找不到人，手機也
              不開機，人家要工作了你還在找不到人，你他媽
              是怎樣啦！
        小羅：啊！我是被放一邊的人啦！我‧
        阿重：你他媽的我聽不下去了啦！什麼被淘汰啦！被什
              麼啦！你在講什麼--我們在這邊忙得要死，你就
              裝做沒事的樣子。你不曉得我們要開始要開始工
              作，你不知道我們現在在做什麼嗎？
        小羅：知道啊！阿重：知道你還講那什麼話，手機也不
              開，也找不到人，你他媽的！我不跟你講了啦！
        （見本院卷第一一五頁公文封內之通訊監察作業報告書
          ）
      九十四年五月二十二日四時五十二分許，被告甲○○以
        000000000號行動電話撥給被告戊○○0000000000號行
        動電話，談話內容略為：
        小威：喂！你要不要拿試紙過來？
        小羅：我怎麼過去？
        小威：我去載你，還是你坐車來？
        小羅：坐車！計程車要很多錢，好幾百還是一千。
        小威：嗯！八百啦！他們說八百！
        小羅：那我…
        小威：他們說叫你坐計程車拿過來啦！這樣老大就不用
              去竹南跟阿文拿了啦！
        小羅：好啦！我坐車過去。」
        （見同前第一一五頁公文封內之通訊監察作業報告書，
          被告甲○○之基地台位置：臺北縣新店市○○路○段
          二五一號八樓）。
      九十五年五月二十二日六時五十分許，被告甲○○的女
        友以0000000000號行動電話撥打被告甲○○0000000000
        號行動電話，二人談話內容：
        女友：喂！還在那邊工作喔！
        小威：對啦！快弄好了。
        女友：怎麼那麼久，這次怎麼那麼久啦！
        小威：好啦！弄好就要回去了啦！女友：嗯！
        （見同前第一一五頁公文封內之通訊監察作業報告書，
          甲○○之基地台位置：臺北縣新店市○○路○段二五
          一號八樓）。
      九十五年五月二十二日七時八分許，被告戊○○以0000
        000000號行動電話撥打被告丁○○0000000000號行動電
        話，二人談話內容：
        小羅：喂！「豪哥」麻煩幫我吹幾個「汽球」。
        丁○○：不是要拿錫箔紙嗎？
        小羅：叫二哥過去了啊！
        丁○○：我現在在萊爾富啊！「吉利」不是說要買！
        小羅：喔！要用錫箔紙喔！好！你哥要的，你送去給你
              哥。
        丁○○：我剛剛打給他都沒有接啊！
        小羅：他們都在忙啦！你拿過去啦！
        丁○○：我不知道在哪裡啊？
        小羅：你都不知道在哪裡喔！
        丁○○：我不知道他們在哪裡啊！
        小羅：就是那個--那個「養狗」那個…
        丁○○：我哥他不准我過去啊！
        （見同上第八八八二號卷第六八頁）。
      九十五年五月二十二日八時七分許，被告甲○○的女友
        以0000000000號行動電話撥打被告甲○○0000000000號
        行動電話，二人談話內容：
        女友：你要回來了沒有？
        小威：要啦！都快弄好了。
        女友：那快回來喔！
        小威：我們等一下會去舅舅那邊，東西放好，就會回去
              了啦！
        女友：好啦！
        （見同前第一一五頁公文封內之通訊監察作業報告書，
          甲○○之基地台位置：臺北縣新店市○○路○段二五
          一號八樓）。
      九十五年五月二十三日十四時二十八分許，被告乙○○
        以0000000000號行動電話撥打被告丁○○0000000000號
        行動電話，二人談話內容：
        阿重：喂！「家豪」，你等一下叫「阿利」去下面把那
              個門打開，然後把玻璃瓶那個還有瓷做的那個有
              沒有。
        丁○○：嗯！
        阿重：把它藏在外面那裡，藏在外面菜園那邊，那樓上
              那裡…那個另外那一間你就弄東西把「傢俬頭」
              都堆成一堆這樣！
        丁○○：嗯！
        阿重：那剩下樓下石頭屋那裡放一些那個藥水那個沒關
              係啦！把玻璃瓶那個拿走就好啦！
        丁○○：嗯！
        阿重：不是有一個藍色垃圾桶嗎！
        丁○○：嗯！對！
        阿重：把他拿去外面放嗎！
        丁○○：嗯！
        阿重：那還有一個白色的瓷的那個放在一起藏在外面那
              裡啦！
        丁○○：喔！阿重：那上面那裡不是有一個像會搖的東
                西，那個上面給它堆一點東西。
        丁○○：喔！不要讓人家看到在幹什麼就對了。
        阿重：對！對！那你叫「阿利」東西收一下，「小羅」
              那邊好像有事情的樣子。
        丁○○：好！好！
        （見同上第八八八二號卷第三六頁）。
      九十五年五月二十三日十四時三十分許，被告乙○○以
        0000000000號行動電話撥打被告丁○○0000000000號行
        動電話，二人談話內容：
        阿重：還有你上去我房間，那個上次我叫你放的那個…
        丁○○：不用啦！不用啦！阿重：怎樣？你說怎樣？
        丁○○：沒有！人家來了。阿重：誰來？
        丁○○：調查局啊！
        （見同上第八八八二號卷第三七頁）。
      九十五年五月二十三日十五時二十二分許，被告丙○○
        以0000000000號行動電話撥打被告乙○○0000000000號
        行動電話，二人談話內容：
        丙○○：喂！「阿重」這裡衝了啦！土地公廟也都衝了
                。
        阿重：那廟那邊有沒有？
        丙○○：都衝了啦！「桶子」都拿到了。
        阿重：啊！
        丙○○：搜到「桶子」了啊！
        阿重：啊！
        丙○○：那個石頭屋也都搜了。
        阿重：也沒什麼啊！
        丙○○：就什麼都拿了啊！
        阿重：那他要找誰？
        丙○○：不知道啊！調查局來的。
        阿重：那「小羅」就被人家抓走了啊！
        丙○○：幹！怎麼知道會這樣！你都不要回來，不要回
                來！
        阿重：好！應該是「小羅」那邊出事情啦！這樣你聽有
              嗎？
        丙○○：幹！那帶來這邊呢！
        阿重：沒關係！那他也知道那「小羅」有來過這裡而已
              ，剛剛「小羅」他女朋友打來，說「小羅」被抓
              走了。
        丙○○：喔！好啦！看怎樣我打給你啦！」
        （見同上第八八八二號卷第三二、三三頁，乙○○之基
          地台位置：臺北縣復興路二段一七二號四樓）。
      九十五年五月二十三日十五時四十三分許，被告丙○○
        以0000000000號行動電話撥打被告乙○○0000000000號
        行動電話，二人談話內容：
        丙○○：現在「家豪」說叫我去那邊說明啦！
        阿重：啊？丙○○：叫我到案說明啦！
        阿重：叫誰？
        丙○○：叫我！
        阿重：叫你到案說明，要說明什麼？
        丙○○：說什麼也有我的名字啦！
        阿重：啊那隨便講一講的啦！
        丙○○：不要過去喔！
        阿重：現在「家豪」呢？
        丙○○：「家豪」現在在土地公廟啊！
        阿重：那現在要說明，你就說明這是之前有那個「小羅
              」來這裡就好了啊！
        丙○○：嗯！
        阿重：就說他是過來要跟我們借地方的啊！
        丙○○：嗯！嗯！好！
        …
        丙○○：他說你製造啦！
        阿重：誰製造？什麼我製造！你就這樣講就好了。
        丙○○：好！好！
        阿重：說「小羅」有帶朋友來啊！那事實上也是這樣啊
              ！
        丙○○：好啊！好啊！
        阿重：你說他帶朋友來借地方，那我們就借他啊！
        丙○○：好！
        （見同上第八八八二號卷第三三、三四頁，乙○○之基
          地台位置：臺北縣中和市○○路五七○號五樓）。
      九十五年五月二十三日十六時十五分許，被告乙○○以
        公用電話撥打被告丙○○0000000000號行動電話，二人
        談話內容：
        阿重：喂！我跟你講啦！你就說那個「小羅」他朋友有
              沒有？那個開一台銀色賓士叫「矮子文」就好了
              。
        丙○○：好！
        阿重：跟「家豪」這樣講就好了。
        丙○○：好！嗯！
        阿重：你就說「小羅」他朋友啦！
        丙○○：好！
        阿重：開一台銀色賓士啦！
        丙○○：好！
        阿重：如問我，你就說我去下港就好了。
        丙○○：好！
        阿重：啊！那個什麼…好啦！就這樣啦！
        重利：嗯！
        （見同上第八八八二號卷第三五頁）。
    (四)依上揭編號1.、2.、3.、4.之通訊監察作業報告表之內容
      ，可知被告乙○○自九十四年五月十七日起即開始洽談購
      買製造安非他命原料，且其係自高雄縣湖內鄉北上，於編
      號5.所示之時間（五月二十日十一時四十二分許）已回到
      新店市「安和宮」。又依編號6.、7.、8.之通訊監察作業
      報告表：「阿重：喂！大仔，我在小羅這邊，叫他叫了一
      個小時都叫不開啦！……林國清：手機都沒開喔！阿重：
      叫了一個小時，從窗戶叫也叫不起來。」，可知被告乙○○曾於五月二十日下午前往臺北縣淡水鎮被告戊○○的住
      處欲拿取物品（按係製造甲基安非他命之器具、原料），
      但因叫不醒戊○○後又返回新店市安和宮。再依編號8.、
      9.、10.之通訊監察作業報告表，可知庚○○確實已於五月
      二十日十八時五十四分前即將製造甲基安非他命之工具、
      原料送至新店市「安和宮」，且林國清於同晚七時四十一
      分也前往新店市「安和宮」，同晚九時二十五分許被告乙○○已開始要著手牽電線。次依編號11.、12.、13.、14.、15.
      之通訊監察作業報告表所示，被告甲○○於五月二十日晚
      上十一時三十六分許，依戊○○之指示前去前揭戊○○淡
      水住處，被告乙○○則於同晚十一時三十六分後至二十一
      日零時十一分許間，前往前揭淡水鎮戊○○住處，後於二
      十一日二時四十八分許則已回到新店市安和宮，且被告甲○○亦到了「安和宮」鐵皮屋，惟被告戊○○並未一起前
      往「安和宮」鐵皮屋；又依編號16.通訊監察作業報告表所
      示，可知林國清於該時段亦在「安和宮」，並將一支行動
      電話交給被告甲○○，再參以編號17.、19.之通訊監察作業
      報告表，可知林國清交付行動電話予被告甲○○之目的是
      為了供彼此聯絡之用。另依編號18.通訊監察作業報告表，
      可知五月二十一日晚上九時四十三分許被告乙○○仍在「
      安和宮」附近，林國清要被告乙○○聯絡庚○○北上，並
      表示不可能讓庚○○在竹南鎮弄（應指製造甲基安非他命
      ）。而依編號17.、19.之通訊監察作業報告表，可知被告甲○○於五月二十一日晚上九時三十九分許前，即經乙○○
      透過戊○○告知需要過去工作，後經乙○○通知待會即要
      工作（指製造甲基安非他命），被告甲○○即於二十一日
      晚上九時四十九分許打電話告知其女友「現在要過去了！
      」，再參以編號、之通訊監察作業報告表內容及通話
      之基地台位置，可知於五月二十二日凌晨四時五十二分以
      前，僅被告甲○○與乙○○、林國清在「安和宮」鐵皮屋
      從事甲基安非他命第二階段之製造工作，被告戊○○尚未
      前去「安和宮」鐵皮屋。
    (五)綜合編號14.至之通訊監察作業報告表內容，可知被告甲○○於五月二十一日凌晨即曾與乙○○前往「安和宮」，
      並與林國清、庚○○等人於鐵皮屋從事甲基安非他命第一
      階段製造工作，否則被告甲○○不可能於二十一日晚上，
      在其女友於電話中要求其穿長袖時，先後提到「【第二次
      】沒關係，這一次沒關係」、「因為【第二步驟】是不會
      …不會像昨天這樣化啦！是比較不會了啦！」；又依前揭
      法務部調查局鑑驗通知書所示，上揭二地所查扣如鑑驗通
      知書所載之物品均符合製造甲基安非他命鹵化、氫化及純
      化反應中所需之各項設備與原料，且於淡水鎮下圭柔山五
      十六巷三號被告戊○○住處查獲之扣案甲基安非他命又屬
      經第三階段低溫結晶純化過程之結晶產物（一般甲基安非
      他命之製造流程略分為：前段【鹵化反應步驟】--前段原
      料經溶劑浸溶後，再加某化學藥劑經電動攪拌器【搖台】
      攪拌，再經溶洗過濾，製成氯假麻黃素；中段【氫化反應
      階段】--氯假麻黃素加入催化劑及緩衝液後，置於壓力攪
      拌桶內，通入氫氣進行氫化反應，將氯假麻黃素轉化成甲
      基安非他命，俟反應完成後再經側孔燒瓶過濾，即製成含
      甲基安非他命成分之滷水【即俗稱之黑水】，此階段產物
      尚無法供人體直接施用；後段【純化結晶步驟】--甲基安
      非他命滷水經熬煮，再加入食鹽後，置於冰箱或冷藏櫃低
      溫冷藏，甲基安非他命結晶會漸漸形成，將生成之結晶物
      簡單予以脫水風乾，即可得高純度之甲基安非他命結晶。
      為免有心人士模仿製造，詳細流程見本院卷(三)第九、十頁
      法務部調查局函），證人即被告戊○○於本院九十四年十
      一月二十九日審理時經具結後亦證稱：「我去送試紙時有
      聞到味道很臭……打開門就聞到」（見本院卷第二一○、
      二一二頁），可見被告甲○○所談及之「【第二步驟】是
      不會…不會像昨天這樣化啦」等語，係有關其進行之製造
      甲基安非他命之流程，而此與之後所查獲之甲基安非他命
      等扣押物品又相吻合，足以採信。再依編號、通訊監
      察作業報告表內容，核對本院於九十四年十二月二十日勘
      驗戊○○淡水住處之搜索現場錄影光碟內容（見本院卷(二)
      第十三、十四頁），可知被告甲○○、戊○○確實將其等
      在新店市「安和宮」鐵皮屋所製造之含甲基安非他命成分
      之黑水及製造甲基安非他命的化學原料運回淡水鎮被告戊○○的住處，再由被告戊○○利用不鏽鋼鍋熬煮黑水（加
      入食鹽），後於同日十一時五分許，戊○○將煮好之液態
      甲基安非他命倒入二盒塑膠盒，放入其所有之冰箱冷凍庫
      ，將裝有液態甲基安非他命之塑膠盒、塑膠碗放入冰箱之
      冷藏室內，被告戊○○並在上層冰箱門外貼上寫有「請勿
      開啟5/22,1105入」字樣之白色紙條，在冰箱側邊貼上透
      明膠帶，並寫著「羅Ｘ」。
    (六)又依上揭編號之通訊監察作業報告表內容，可知庚○○
      於九十四年五月二十二日凌晨許，當被告乙○○、甲○○
      與林國清等人在「安和宮」鐵皮屋進行甲基安非他命第二
      階段製造工作時不在場，否則被告甲○○並不需要說：如
      被告戊○○將試紙送至新店市「安和宮」，林國清就不需
      要到竹南向「阿文」（指庚○○）拿！再被告戊○○送酸
      鹼試紙到「安和宮」前，以行動電話撥打共同被告丙○○
      之行動電話時，接電話之「澤宏」稱「二哥」（即被告丙○○）在睡覺，因而可知，於九十四年五月二十二日凌晨
      ，在「安和宮」鐵皮屋製造甲基安非他命之人應僅有林國
      清、乙○○、甲○○及後來前去送酸鹼試紙之戊○○無誤
      。是被告戊○○、乙○○、甲○○三人與林國清、庚○○
      共同製造甲基安非他命之犯行已事證明確，堪以認定。
    (七)被告乙○○、戊○○雖均辯稱扣案之物品均為庚○○所寄
      放，被告乙○○並辯稱：當時伊人在南部云云。然依上揭
      通訊監察報告表內容所示，被告乙○○於九十四年五月十
      八至二十三日之通訊基地台位置均在北部地區，且如上所
      述，庚○○雖曾將製造甲基安非他命的工具、原料運送至
      新店「安和宮」鐵皮屋，然被告乙○○於二十日晚上亦曾
      前往戊○○淡水住處搬運製造甲基安非他命的工具、原料
      回「安和宮」鐵皮屋，被告乙○○、甲○○與林國清於九
      十四年五月二十一日凌晨及二十一日深夜至翌（二十二）
      日八時許，均在「安和宮」鐵皮屋從事甲基安非他命之製
      造工作，被告戊○○則於二十二日凌晨五時五十二分許，
      搭乘計程車將酸鹼試紙送至「安和宮」鐵皮屋，足見被告
      乙○○、戊○○二人均有參與本件甲基安非他命製造；況
      依編號至之通訊監察作業報告表內容，被告乙○○在
      知悉被告戊○○、甲○○在淡水被查獲，不但先聯絡其弟
      弟丁○○要其叫丙○○將「安和宮」鐵皮屋及附近養狗的
      地方所放之搖台等物品（即扣案之製造甲基安非他命工具
      ）收一收，並在與丙○○通電話中，教丙○○如何回答調
      查局人員詢問有關扣案東西為何人所有，及其人在何處，
      其有畏罪而教唆其胞弟湮滅證據及偽證之行為甚明，其所
      辯顯與事實不符，其與戊○○之辯解顯均為事後卸責之詞
      ，不足採信。
    (八)又被告甲○○雖辯稱：伊在搜索當時不是僅手部有過敏而
      已，身體其他地方也有云云，然查本院於九十四年十二月
      二十日當庭勘驗戊○○淡水住處之搜索現場錄影光碟時，
      確實見到被告甲○○前手臂有紅疹，當時被告甲○○還告
      知調查員：「二手都有疹子，身體沒有」（見本院卷(二)第
      十三頁），此核與上揭九十四年度偵字第八八八二號卷第
      三十一頁指紋卡片所貼之被告甲○○照片（係查獲後於臺
      北縣調查站所拍攝），被告甲○○雙手前手臂下方確實有
      紅疹（腫）之過敏現象，其臉部及頸部則未見有此現象之
      情形相符，且證人吳東原於本院九十四年度聲羈字第一三
      九號案件，九十四年五月二十四日訊問時亦結證稱：甲○○本身有酸中毒的現象，酸中毒會起疹子等語（見該卷第
      十二頁）；再比對上揭編號17.、19.之通訊監察作業報告表
      內容，已可確定被告甲○○雙手前臂之紅疹確實係在製造
      甲基安非他命之第一階段過程中，因接觸到化學藥品在鹵
      化過程所產生之氣體而致之過敏現象無誤，其所辯顯係卸
      責之詞，不足採信。
    (九)雖被告戊○○之辯護人為被告辯護稱：查獲之黑色滷水及
      結晶係屬氫化過程中之滷水及氫化後尚未純化前之初晶，
      應尚未完成甲基安非他命之製造，應為未遂云云，被告乙○○辯稱：扣案之甲基安非他命均尚未完成，將那些有結
      晶物之黑水放在常溫下，仍會全部變成黑水云云，其辯護
      人為其辯護亦主張甲基安非他命尚未完成云云。然依上揭
      法務部調查局鑑驗通知書所載，自被告戊○○住處之冰箱
      內所查獲之塑膠盒、塑膠碗裝物品均含甲基安非他命成分
      ，且本院於九十四年十二月二十日當庭勘驗上揭戊○○淡
      水住處之搜索現場錄影光碟，亦見到該些塑膠盒、塑膠碗
      內確實均有「結晶物」（勘驗結果內容略為：約從三時二
      十三分起，調查員將塑膠盒裝黑色半結晶物品倒入白色塑
      膠桶，後將冰箱下層藍色塑膠盒裝之黑水倒入白色塑膠大
      桶，倒完黑水後，可見藍色塑膠盒內有灰白色之結晶物品
      ，之後繼續將白色塑膠盒之黑水倒入大的白色塑膠桶，白
      色塑膠盒於黑水倒完後，底部亦有灰白色結晶物品，之後
      再將一透明小方塑膠盒之黑水倒入同一白色塑膠桶內，塑
      膠盒底部也有結晶；再將一圓形塑膠碗【類似泡麵碗大小
      】之黑水倒入同一白色塑膠桶，倒完黑水碗內亦有結晶物
      品，見本院卷(二)第十四頁），且本院於九十五年四月十四
      日前往臺北縣深坑鄉大型贓物庫勘驗扣案物品，在扣案之
      冰箱內（冰箱未插電源）取出二盒綠色塑膠盒，其內確實
      仍有結晶物（見本院卷(二)第二七四至二七八頁），足見被
      告乙○○所辯那些有結晶物之黑水放在常溫下，仍會全部
      變成黑水云云，顯與事實不符，不足採信。又依上述一般
      甲基安非他命之製造流程可知，將甲基安非他命滷水經熬
      煮，再加入食鹽後，置於冰箱或冷藏櫃低溫冷藏結晶，係
      屬於製造後段之工作，於甲基安非他命形成結晶體即屬製
      造完成，至於將生成之結晶物簡單予以脫水風乾，僅係在
      將甲基安非他命之純度提高，已非屬製造之階段。而查被
      告戊○○之辯護人所提出之最高法院九十四年度台上字第
      四七二三號判決之該段論述，乃係針對第二階段產物「黑
      水」所為之論述（詳見該案原審即臺灣高等法院高雄分院
      九十四年度上重更(一)字第一一號判決理由二實體部分(六)）
      ，且該判決在該段論述前亦記載「上訴人另辯稱：查扣之
      甲基安非他命未經純化，無法施用及販賣，應屬製造未遂
      云云。惟查扣案之附表一編號一扣押目錄二十四之一所示
      之結晶一桶（淨重一三‧七五０公克），及編號二扣押目
      錄二十四之二之結晶一包（淨重四一０公克）已成結晶狀
      態，業據證人即查獲本件之調查員王偉智於原審審理時結
      證屬實，上開結晶體經檢驗結果既係甲基安非他命，且上
      訴人亦直承曾試吸過等語，顯見上訴人應已製造完成，達
      於既遂階段」等語，足見甲基安非他命製造完成已否，係
      以是否製造出甲基安非他命結晶體為斷，是辯護人所辯顯
      屬誤解，不足採信。
    (十)至於證人庚○○於本院九十五年一月十日審理時雖證稱：
      伊曾經將一桶二十公升的桶子裝七、八分滿的黑水交給戊○○，那是壞掉、做不起來的，算是寄放的，也交一些零
      零碎碎的機械給戊○○，伊請他來載，苗栗也有、台北也
      有，伊是拜託乙○○、戊○○幫伊放，是他們來載走的，
      放在臺北哪裡伊不清楚，伊僅去看一下就走了，伊沒有在
      那裡做過安非他命，戊○○、乙○○並不知道那些東西要
      做什麼，戊○○、甲○○、乙○○沒有參與或幫助伊製造
      安非他命，伊沒有告訴乙○○或是丙○○等人說伊寄放的
      是什麼東西、做什麼用，也沒有教乙○○、戊○○做安非
      他命，又伊沒有將黑水交給乙○○，伊有去過淡水戊○○
      住的平房一次，去找戊○○，伊不知道有無將黑水放進冰
      箱云云。然證人庚○○於同日又證稱：伊沒去過臺北縣淡
      水鎮下圭柔山五十六巷一號，於法官問他：「安和宮」鐵
      皮屋內的那些東西是不是你的，跟你有沒有關係時，答稱
      ：「時間那麼久了，我不知道」，法官又問他：放東西的
      地方，你去過一個地方還是二個地方時，竟答稱：「不知
      道」，再問他本案扣押物品是不是都是他的時，其又答稱
      ：「差不多」，而於公設辯護人問：「在新店市安和宮附
      近的鐵皮屋查扣的製造安非他命的器材是你的嗎？」，亦
      答稱：「我不清楚」，並證稱伊在戊○○的住處，並沒有
      將結晶出的安非他命拿去冷凍，伊不知道在淡水所查獲的
      二盒安非他命結晶是不是伊做的，伊從未做出結晶過等語
      ，是其上揭之證述已無法使人相信屬實。又如上所述，證
      人庚○○雖曾將一些製造甲基安非他命之原料及工具載送
      至「安和宮」鐵皮屋，惟被告乙○○仍有購買部份原料，
      且被告乙○○、戊○○、甲○○與林國清、庚○○均有參
      與本件扣案甲基安非他命製造之工作，因而證人庚○○所
      為之陳述，並不足採為有利於被告乙○○、戊○○、甲○○等人認定之依據。
    (十一)此外，復有上揭扣案之甲基安非他命及如附表一、二所示
      之製造甲基安非他命工具、原料等可資佐證。是本件已事
      證明確，被告戊○○、乙○○、甲○○三人共同製造甲基
      安非他命之之犯行已堪認定，應予依法論科。
    (十二)被告戊○○向詹豊瑞借用扣案之汽車駕駛執照，後自行將
      該張汽車駕駛執照上之照片換貼自己照片，並在上揭時、
      地，持向執行搜索之法務部調查局調查員行使而被識破等
      事實，業經被告戊○○於調查局詢問時及本院九十五年八
      月二十一日審理時自承在卷，且本院於九十四年十二月二
      十日勘驗戊○○住處之搜索現場錄影光碟內容時，確實見
      到被告戊○○於調查員詢問其名字時，稱：詹豊瑞，並提
      出扣案之汽車駕駛執照，有本院勘驗筆錄在卷可稽（見本
      院卷(二)第十三頁），並有法務務調查局扣押筆錄、變造之
      汽車駕駛執照影本等在卷可稽（見上揭偵字第八八八二號
      卷第十四頁、第一五六至一五九頁），是其此部份之犯行
      亦已堪認定，應予依法論科。
二、事實「二」得心證之理由：
    訊之被告乙○○固坦承於前揭時、地，經專案小組查獲上揭
    扣案之物品，及曾就扣案之甲基安非他命為加工，惟否認製
    造第二級毒品，並先辯稱：伊不會製造安非他命，伊做的是
    第三階段，將人家做好的水拿去結晶，就是拿去冰，冰了後
    再過濾，水拿去冰了之後，就會有結晶出來，伊是在九十四
    年六月中去竹南向庚○○拿了二桶黑水，回去就依庚○○告
    訴伊的煮沸製造過程弄，但到七月二十三日被警查獲前，伊
    都還沒有弄好云云，後辯稱：是當時伊二個弟弟都被調查局
    帶回去，伊叫庚○○去承認那些東西是他的，但庚○○一直
    閃，這期間他透過林國清向伊借了一百萬元，說好一個月要
    還，後來伊要回四十萬元，還差六十萬元，後面他沒有錢，
    伊本來要押他的車子，結果在他家看到他弄好的二桶黑水，
    伊就拿走了，當時他叫伊等他弄好那二桶就有錢，但伊不要
    ，伊就將那二桶黑水帶回新營，買冰箱冰起來結晶。是庚○○弄好了黑水，伊才將它拿回去的，伊是在竹南拿的云云，
    又辯稱：是庚○○欠林國清一百萬元，還四十萬元，還欠六
    十萬元，本來要拿他的車，後來在竹南那邊，庚○○說他那
    個東西弄好了，隨便弄弄也有五、六公斤，伊就把那個東西
    拿走，他教伊回去再煮一煮就可以了，查獲當天剛好林國清
    要回老家，伊請他去鶯歌幫忙買磁盤，跟林國清沒有關係云
    云（見本院卷(二)第三八、三九頁），經本院提示卷附之通訊
    監察報告書（臺灣高雄第方法檢察署九十四年度逕搜字第九
    號卷）後，被告乙○○始稱：「我承認有製造（甲基）安非
    他命，但還沒有完成，我承認製造未遂」；其辯護人為其辯
    護略稱：被告乙○○對於在高雄製造（甲基）安非他命的部
    份業已坦承，而要認定製造（甲基）安非他命既遂，應經氫
    化、純化階段，至少要達到能夠吸食的地步，因此即使有初
    胚出現，只要還沒有淨化成白色結晶體，均非既遂，而本件
    高雄查獲到的成品僅為鹵水，應成立未遂犯云云。經查：
    (一)本件係法務部調查局南部機動組於九十四年五月二十三日
      查獲被告戊○○、甲○○等人後，為繼續追查被告乙○○
      及林國清、庚○○等人製造甲基安非他命之犯行，而陸續
      向臺灣高雄地方法院檢察署檢察官聲請核發通訊監察書，
      經檢察官核發通訊監察書後而開始監聽被告乙○○與庚○○、林國清等人之行動電話，於九十四年七月二十一日經
      監聽電話內容得知被告乙○○、庚○○等人已完成甲基安
      非他命之結晶，且被告乙○○找林國清南下臺南縣新營市
      土庫七一之七號後面果園之貨櫃屋，查看所製造之毒品結
      晶情形後，即馬上於二十二日向承辦之臺灣高雄地方法院
      檢察署專案檢察官李怡增報告，經檢察官以電話指揮專案
      小組（由法務部調查局南部機動工作組【以下簡稱「調查
      局南機組」】與臺南縣警察局、海巡署澎湖查緝對、高雄
      小港分局共同組成）人員於同日中午十二時，前往臺南縣
      新營市土庫七一之七號及後果園貨櫃屋逕行搜索，當場逮
      捕被告乙○○及林國清、丁○○、張佩珊及呂俊璋（林國
      清、丁○○、張佩珊三人均業經臺灣高雄地方法院檢察署
      檢察官以九十四年度偵字第一六六二四號不起訴處分確定
      ），並於新營市土庫七一之七號及後果園貨櫃屋內扣得如
      附表四所示之甲基安非他命成品、液態安非他命、冰箱、
      氫氣瓶、脫水機、瓦斯桶、瓦斯爐、丙酮、真空馬達、中
      和劑、鹽酸、蘇打、試紙、活性碳、食鹽、濾紙、白報紙
      、量杯、漏斗鋼鍋、塑膠皿、磅秤、電風扇、可樂瓶搖台
      、防毒面具硫酸鋇、化學藥品、水桶、夾鏈袋等物。隨後
      專案小組又兵分二路前往高雄縣湖內鄉○○路一○五巷四
      弄一號九樓之二、高雄縣湖內鄉○○路新瑞都休閒購物中
      心，於同日下午一時二十分、三十分許，經取得在場人王
      雅薇、余根興之同意後執行搜索，於高雄縣湖內鄉○○路
      一○五巷四弄一號九樓之二查扣如附表五所示之吸食器、
      濾紙、安非他命、打火機、安非他命分裝袋、記事本、支
      票、疑似黑水等物，於高雄縣湖內鄉○○路新瑞都休閒購
      物中心查扣如附表六所示之化學藥劑、化學藥劑、化學藥
      劑（與本案製造甲基安非他命無關）；而留於臺南縣新營
      市土庫七一之七號處理之專案人員，於同日下午三時許，
      在張佩珊之手提包內查扣如附表七所示之手機、海洛因、
      安非他命、安非他命吸食器玻璃球等物（均與本案製造甲
      基安非他命無關），於丁○○所駕駛前去欲載被告乙○○
      返回臺北之車牌號碼8602-OK號自小客車內查扣如附表八
      所示之真空馬達、活性碳、食鹽、檸檬酸鈉、濾瓶、安非
      他命、手機、無線電、筆記本等物，此有上揭臺灣高雄地
      方法院檢察署檢察官核發之通訊監察書及附件電話號碼明
      細、法務部調查局搜索扣押筆錄、扣押物品目錄表、現場
      照片、扣押物品照片等在卷可稽（見臺灣高雄地方法院檢
      察署九十四年度偵字第一六六二四號卷第五十八至八十八
      頁、本院卷(三)第五五至六五頁）。
    (二)上揭於新營市土庫七一之七號及後果園貨櫃屋及車牌號碼
      8602-OK 號自小客車內所查扣之物品，經檢察官指揮調查
      局南機組送法務部調查局鑑定，鑑定結果：1.送驗乙○○
      等所有扣押物編號1（執行地點：臺南縣新營市土庫七一
      之七號及後果園貨櫃屋）暨編號6（執行地點：車輛8602-
      DK）等二件檢品，經檢驗結果均含第二級第89項毒品甲基
      安非他命成分，合計毛重約一千零八十六點五公克，淨重
      約一千零七十四點五公克，純質淨重約九百七十八點七公
      克；扣押物編號2、3暨4等（執行地點：臺南縣新營市土
      庫七一之七號及後果園貨櫃屋）等三件檢品，檢驗結果均
      含第二級第89項毒品甲基安非他命成分暨第四級毒品先趨
      原料藥第一項麻黃鹼成分，合計毛重約三萬六千五百公克
      ，淨重約三萬三千公克。甲基安非他命純質淨重約六千三
      百五十九點五公克。檢品所含甲基安非他命定量分析如下
      (1)編號1：毛重約一千公克、淨重約九百九十公克、純度
      91.08%、純質淨重約九百零一點七公克；(2)編號6：毛重
      約八十六點五公克、淨重約八十四點五公克、純度90.94%
      、純質淨重約七十七公克；(3)編號2：毛重約六千五百公
      克、淨重約五千五百公克、純度39.15%、純質淨重約二千
      一百五十三點三公克；(4)編號3：毛重約一萬一千公克、
      淨重約一萬公克、純度24.30%、純質淨重約二千四百三十
      公克公克；(5)編號4：毛重約一萬九千公克、淨重約一萬
      七千五百公克、純度10.15 %、純質淨重約一千七百七十
      六點三公克；2.在臺南縣新營市土庫七一之七號及後果園
      貨櫃屋查扣之編號2.、3.、4.、5.、20.、、、扣押
      等物品均檢出第四級毒品先驅原料藥第一項麻黃鹼（以下
      簡稱「麻黃鹼」、氯假麻黃鹼、第二級第89項毒品甲基安
      非他命，編號7.之扣押物品檢出麻黃鹼、甲基安非他命，
      在車輛8602-DK號自小客車查獲之編號5.之扣押物品檢出
      甲基安非他命，在高雄縣湖內鄉○○路新瑞都休閒購物中
      心所查扣編號1-1、1-3之扣押物品檢出麻黃鹼、氯假麻黃
      鹼，此有法務部調查局九十四年九月五日調科壹字第0940
      0371520號檢驗通知書及檢驗之扣押物品照片（均影本）
      在卷可稽（見本院卷(三)第六六至八四頁）。而調查局依據
      上述檢驗結果及勘驗臺南縣新營市土庫七一之七號及後果
      園貨櫃屋現場查獲之證物研判，該等器具設施符合甲基安
      非他命製造程序中氫化（如：氫化反應器、氫氣瓶、硫酸
      、硫酸鋇、氫氧化鈉、酸鹼試紙等）及純化（如：脫水機
      、不鏽鋼鍋、濾網、活性碳、濾紙、氯化鈉、冰箱、瓦斯
      爐具、瓦斯桶等）二階段地下製毒工廠反應所需，亦有上
      揭第00000000000號檢驗通知書可稽。
    (三)被告乙○○雖辯稱：伊只是將自庚○○那邊所拿的二桶黑
      水依鍾某所說，加入食鹽後放入冰箱結晶云云，然依上揭
      臺灣高雄地方法院檢察署九十四年度逕搜字第九號卷第三
      三至五二頁之通訊監察作業報告表內容、卷附之查獲現場
      （即臺南縣新營市土庫七一之七號及後果園貨櫃屋）、扣
      押物品照片及上揭法務部調查局檢驗通知書，可知被告乙○○所在之果園貨櫃屋並非僅是單純從事甲基安非他命第
      三階段純化工作而已，否則即不需準備氫化反應器、氫氣
      瓶、硫酸、硫酸鋇、氫氧化鈉、酸鹼試紙等物品，是被告
      乙○○所辯顯係事後卸責之詞。又證人林國清於檢察官九
      十四年七月二十三日訊問時證稱：「（昨日查獲之工具是
      何用途？）是製作毒品之用。我本身不會製作毒品，只負
      責出錢，毒品是乙○○製作的…（何時開始在查獲之貨櫃
      屋製作毒品？）今年六月初，地點乙○○找的。」等語，
      核與前揭卷附之通訊監察作業報告表內容相符，足見證人
      林國清所述較為可信，被告乙○○確與林國清、庚○○自
      九十四年六月間起共同籌畫製造甲基安非他命。
    (四)又被告乙○○辯稱：伊尚未製造完成甲基安非他命云云，
      其辯護人稱：本件高雄查獲到的成品僅為滷水，應為未遂
      云云，然依本院卷(三)第五八、五九頁之現場照片，可知專
      案人員於九十四年七月二十二日，在臺南縣新營市土庫七
      一之七號及後果園貨櫃屋所搜索查獲之物品除了滷（黑）
      水外，尚查獲已呈結晶體之甲基安非他命，且依上揭法務
      部調查局第00000000000號鑑驗通知書所載，自臺南縣新
      營市土庫七一之七號及後果園貨櫃屋暨車牌號碼8602- DK
      號自小客車查扣之二件檢品，經檢驗結果均含第二級第89
      項毒品甲基安非他命成分，而如上所述，甲基安非他命之
      結晶純化係屬後段之製程，當甲基安非他命之結晶體形成
      時即屬完成而為既遂，是被告乙○○及其辯護人所辯，均
      與事實不符，均不採信。
    (五)此外，復有上揭扣案之甲基安非他命及如附表四、八所示
      之製造甲基安非他命工具、原料等可資佐證。是本件已事
      證明確，被告乙○○與林國清、庚○○共同製造甲基安非
      他命之之犯行已堪認定，應予依法論科。
三、法律之適用：
  (一)按刑法部分條文於九十四年二月二日修正公布，並已於被告
    戊○○、甲○○、乙○○等人為本件行為後之九十五年七月
    一日施行，其中刑法第二條第一項規定：「行為後法律有變
    更者，適用行為時之法律，但行為後之法律有利於行為人者
    ，適用最有利於行為人之法律」，且刑法施行法亦於九十五
    年六月十四日修正，於九十五年七月一日施行，增訂第一條
    之一規定：「中華民國九十四年一月七日刑法修正施行後，
    刑法分則編所定罰金之貨幣單位為新臺幣。九十四年一月七
    日刑法修正時，刑法分則編未修正之條文定有罰金者，自九
    十四年一月七日刑法修正施行後，就其所定數額提高為三十
    倍。但七十二年六月二十六日至九十四年一月七日新增或修
    正之條文，就其所定數額提高為三倍。」。而按犯罪後刑罰
    法律修正後新舊法比較適用，應就罪刑有關法定加減原因等
    一切情形，綜合其全部之結果而為比較，再適用有利於行為
    人之法律處斷，且應全部適用舊法或新法，不得割裂適用，
    此有最高法院八十八年台上字第五八四○號、八十七年度台
    非字第四○○號判決意旨可供參照。經綜合比較：
    1.本件被告戊○○所犯之侵占罪、行使變造特種文書（汽車
      駕駛執照）罪，依修正前及修正後之刑法條文論處之結果
      ，因刑法第三百三十五條第一項、第二百十二條均規定有
      罰金刑，依上開刑法施行法第一條之一，雖改以新台幣為
      罰金之單位並提高三十倍，惟因修正前之罰金單位為銀元
      ，與新台幣之折算比例為三比一，又因前刑法分則有關條
      文罰金之倍數亦經修正前罰金罰鍰提高標準條例提高為十
      倍，因而依修正後之刑法施行法第一條之一規定提高三十
      倍，就罰金之最高額而言，實與修正前罰金之最高額相同
      ，惟罰金之最低額部分，因刑法第三十三條第五款亦經修
      正，罰金最低額由銀元一元以上，提高為一千元以上，並
      以百元為單位，因而以修正前刑法第三百三十五條第一項
      、第二百十二條之規定有利於被告戊○○。
    2.刑法第二十八條關於共犯之規定，由原條文：「二人以上
      共同實施犯罪之行為者，皆為正犯」，修正為：「二人以
      上共同實行犯罪之行為者，皆為正犯」，揆諸本條之修正
      理由係為釐清陰謀共同正犯、預備共同正犯、共謀共同正
      犯是否合乎本條規定之正犯要件，本件被告戊○○、甲○○、乙○○與林國清、庚○○共同製造甲基安非他命之犯
      行，既屬實行犯罪行為之正犯，則適用修正前第二十八條
      規定論處，對被告等人並無不利。
    3.刑法第五十五條牽連犯、第五十六條連續犯之規定均已於
      九十四年二月二日修正刪除，並於九十五年七月一日施行
      。是於新法修正施行後，被告戊○○所犯侵占、行使變造
      特種文書之數犯罪行為，及被告乙○○先後二次製造第二
      級毒品甲基安非他命之犯行，即均須分論併罰，此刪除雖
      非犯罪構成要件之變更，但顯已影響行為人刑罰之法律效
      果，自屬法律有變更，依新法第二條第一項規定，比較新
      、舊法結果，仍應適用較有利於被告戊○○、乙○○之行
      為時法律即舊法分別論以牽連犯、連續犯。
    4.修正前刑法第五十一條規定：「數罪併罰，分別宣告其罪
      之刑，依左列各款定其應執行者：」，其中第五款規定：
      「宣告多數有期徒刑者，於各刑中之最長期以上，各刑合
      併之刑期以下，定其刑期。但不得逾二十年。」，修正後
      刑法第五十一條第五款規定：「宣告多數有期徒刑者，於
      各刑中之最長期以上，各刑合併之刑期以下，定其刑期。
      但不得逾三十年。」比較結果，修正後刑法並非較有利於
      行為人，依刑法第二條第依項前段之規定，仍應依修正前
      刑法，定被告戊○○應執行之刑。
    5.是本件應整體適用修正前刑法之規定。
  (二)按甲基安非他命係屬毒品危害防制條例第二條第二項第二款
    所規定之第二級毒品，被告戊○○、甲○○、乙○○三人與
    林國清、庚○○，被告乙○○與林國清、庚○○先後共同製
    造甲基安非他命，核被告戊○○、甲○○、乙○○三人之所
    為，均係犯同條例第四條第二項之製造第二級毒品罪；又被
    告戊○○侵占詹豊瑞借予其使用之汽車駕駛執照，後加以變
    造及行使，足以生損害於詹豊瑞本人及監理機關對於駕駛執
    照管理之正確性，核其所為，係犯刑法第三百三十五條之侵
    占罪及同法第二百十六條、第二百十二條之行使變造特種文
    書罪。被告戊○○、甲○○、乙○○與林國清、庚○○就事
    實一製造製造甲基安非他命之犯罪，被告乙○○與林國清、
    庚○○就事實二製造製造甲基安非他命之犯罪，彼此間有犯
    意聯絡及行為分擔，均為共同正犯。被告戊○○、甲○○、
    乙○○三人先後於九十四年五月二十一日、二十二日從事於
    甲基安非他命之製造，係進行甲基安非他命製造之不同階段
    行為，屬接續之製造行為，應僅單純論以一罪。其三人製造
    甲基安非他命後進而持有，持有之低度行為應為製造之高度
    行為所吸收，不另論罪。被告戊○○變造詹豊瑞之汽車駕駛
    執照後加以行使，其變造之低度行為為行使之高度行為所吸
    收，不另論罪。被告乙○○先後二次製造甲基安非他命之犯
    行，因時間緊接，所犯罪名相同，顯係基於概括之犯意為之
    ，為連續犯，應依刑法第五十六條之規定以一罪論，並加重
    其刑（惟所犯毒品危害防制條例第四條第二項之製造第二級
    毒品罪無期徒刑部分依法不得加重，僅就其餘部分加重其刑
    ）。被告戊○○所犯侵占罪與行使變造特種文書罪間，有方
    法結果之牽連關係，應從一重論以侵占罪。又被告戊○○所
    犯侵占之犯行，及被告乙○○所為事實二製造甲基安非他命
    之犯行，雖均未經檢察官起訴，然被告戊○○所犯侵占罪與
    業經檢察官起訴之行使變造特種文書罪間，有牽連犯之裁判
    上一罪關係，被告乙○○所為事實二之犯行則與業經檢察官
    起訴之事實一之製造甲基安非他命之犯行，有連續犯之裁判
    上一罪關係，均已為起訴效力之所及，本院自應均一併加予
    審究。被告戊○○所犯侵占罪及製造第二級毒品罪，犯意各
    別，罪名不同，應予分論併罰之。另公訴人於起訴書事實欄
    雖認被告乙○○等人係共同製造第二級毒品安非他命，然安
    非他命與甲基安非他命係不同之毒品，而公訴人於起訴書所
    引用之上揭法務部調查局第00000000000號檢驗通知書，認
    「安和宮」鐵皮屋及淡水鎮下圭柔山五十六巷一號（為三號
    之誤載）均為製造甲基安非他命工廠，扣案如附表一、二所
    示塑膠盒等物品係製造甲基安非他命之設備、原料，是公訴
    人容有誤載，予以更正即可。爰審酌被告戊○○、甲○○、
    乙○○無視於國家禁絕毒品之政策，竟為圖厚利而製造甲基
    安非他命毒品，洵為毒品氾濫之始作俑者，戕害他人身心，
    惡性匪淺，且其三人犯後均矯飾犯行，未見悔意，並慮及渠
    等就所欲製造之毒品尚未流入市面即為查獲，並其各自參與
    之程度之輕重，及被告乙○○二次製造甲基安非他命、被告
    戊○○變造他人駕駛執照使用，足以生損害於他人，與其三
    人之智識程度等一切情狀，各量處如主文所示之刑，併就被
    告戊○○所宣告之有期徒刑定其應執行之刑。
  (三)有關沒收：
    1.如附表九(一)所示，扣案如附表一編號１所示之毒品甲基安
      非他命二盒（一盒淨重約七千五百公克，一盒淨重約五千
      一百公克）及樣品二小包（淨重約十公克），及附表一編
      號２所示之液態甲基安非他命（淨重約一萬零五百公克）
      ，屬第二級毒品，均應依毒品危害防制條例第十八條第一
      項前段之規定，予以宣告沒收並銷燬之。又如附表九(二)所
      示，其中扣案如附表一編號５之陶瓷漏斗、編號６之玻璃
      瓶、編號之濾網、編號之不鏽鋼鍋，經法務部調查局
      鑑驗結果確實均含有甲基安非他命成份殘留無誤，此有上
      揭第00000000000號檢驗通知書在卷可證，因甲基安非他
      命已無從與各該物析離，均應依毒品危害防制條例第十八
      條第一項前段之規定，予以宣告沒收並銷燬之。再如附表
      九(三)所示，其中扣案如附表一編號３、４、７至、、
      至所示之物品，均係被告戊○○、甲○○、乙○○與
      林國清、庚○○所有供本案製造甲基安非他命所用之器具
      、原料，及同附表編號所示之手機四支，分別係被告戊○○、甲○○及林國清所有，供渠等聯絡有關本案製造甲
      基安非他命之事所用之物，均應依毒品危害防制條例第十
      九條第一項之規定，予以宣告沒收。
    2.如附表九(二)所示，其中扣案如附表二編號１之搖台、編號
      ６-１之反應罐、編號８之鋼鍋、編號９之漏斗、編號
      之量杯、編號之漏斗、編號之快速爐、編號之反應
      罐、編號-１之量杯、編號之玻璃瓶等物品，經法務
      部調查局鑑驗結果確實均含有甲基安非他命成份殘留無誤
      ，此有上揭第00000000000號檢驗通知書在卷可證，因甲
      基安非他命已無從與各該物析離，均應依毒品危害防制條
      例第十八條第一項前段之規定，予以宣告沒收並銷燬之。
      又如附表九(三)所示，其中扣案如附表二所示，除上揭編號
      １、６-１、８、９、、、、、-１、等物品
      外之物品，均係被告戊○○、甲○○、乙○○與林國清、
      庚○○所有供本案製造甲基安非他命所用之器具、原料，
      均應依毒品危害防制條例第十九條第一項之規定，予以宣
      告沒收。
    3.扣案如附表三所示之詹豊瑞汽車駕駛執照上之被告戊○○
      之照片一張，係被告戊○○所有，供本案（行使）變造特
      種文書犯罪所用之物，應依刑法第三八條第一項第二款之
      規定，予以宣告沒收。
    4.如附表九(四)所示，扣案如附表四編號１所示之毒品甲基安
      非他命一包（毛重約一千公克、淨重約九百九十公克），
      及編號２、３、４所示之液態甲基安非他命各一桶（毛重
      分別為約六千五百公克、約一萬一千公克、約一萬九千公
      克，淨重分別為約五千五百公克、約一萬公克、約一萬七
      千五百公克），屬第二級毒品，均應依毒品危害防制條例
      第十八條第一項前段之規定，予以宣告沒收並銷燬之。又
      如附表九(五)所示，扣案如附表四編號５、７、、、
      、、所示之物品，經法務部調查局鑑驗結果確實均含
      有甲基安非他命成份無誤，此有上揭第00000000000號檢
      驗通知書在卷可證，因甲基安非他命已無從與各該物析離
      ，均應依毒品危害防制條例第十八條第一項前段之規定，
      予以宣告沒收並銷燬之。再如附表九(六)所示，其中扣案如
      附表四所示，除上揭編號１至５、７、、、、、
      等物品外之物品，均係被告乙○○與林國清、庚○○所
      有供製造甲基安非他命所用之器具、原料，均應依毒品危
      害防制條例第十九條第一項之規定，予以宣告沒收。
    5.如附表九(六)所示，其中扣案如附表八編號１至５所示之真
      空馬達、活性碳、食鹽、檸檬酸鈉、濾瓶等物品，均係被
      告乙○○所有而供製造甲基安非他命所用之器具、原料，
      業據被告乙○○於本院審理時自承在卷，又同附表編號７
      、９所示之行動電話四支（其中二之為被告乙○○所有，
      二支為林國清所有，業經被告乙○○於本院九十五年八月
      二十八日審理時供述在卷，見本院卷(三)第二○六頁）、筆
      記本一本，均係被告乙○○所有，行動電話係供聯絡製造
      甲基安非他命事宜之用，筆記本則是被告乙○○記載製造
      甲基安非他命的結果數據，均屬供製造甲基安非他命所用
      之物，均應依毒品危害防制條例第十九條第一項之規定，
      予以宣告沒收。
    6.至於：(1)如附表一編號所示之吸食器、編號所示之分
      裝袋一包，因無證據證明係供本案本件製造甲基安非他命
      所用之物，與本案無關，均不予宣告沒受。(2)如附表五所
      示（除編號８疑似黑水一瓶外）之物，雖亦係被告乙○○
      所有，然係被告乙○○供施用毒品之毒品、或私人物品，
      與被告乙○○及林國清、庚○○等人製造甲基安非他命無
      關；又同附表編號８所示之物，調查員雖在扣押物品目錄
      表上記載「疑似黑水」，然無積極證據證明確為含有甲基
      安非他命成分之黑水，尚無法證明與被告乙○○及林國清
      、庚○○等人製造甲基安非他命有關，故亦均不得沒收。
      (3)如附表六所示之物品，被告乙○○於本院審理中稱非其
      所有，而綜觀卷附資料，亦無積極之證據證明與本案製造
      甲基安非他命所用有關，依法不得予以宣告沒收依。(4)如
      附表七各編號所示之物品，因均係自案外人張佩珊之手提
      包內查獲，與被告乙○○及林國清、庚○○等人製造甲基
      安非他命無關，且張佩珊業經臺灣高雄地方法院檢察署檢
      察官不起訴處分確定，有該署九十四年度偵字第一六六二
      四號不起訴處分書附於本院卷(三)可稽，依法亦不得予以宣
      告沒收。(5)如附表八編號６所示之甲基安非他命四包（毛
      重八十六點五公克，淨重約八十四點五公克）係被告乙○○向他人購買而預備供自己施用之毒品，非本件製造甲基
      安非他命之產物，而同附表編號９所示之無線電二支，雖
      亦為被告乙○○所有，然其本院審理時稱：係供工地使用
      ，與本案製造甲基安非他命無關，又查無積極證據證明與
      本案製造甲基安非他命所用有關，依法亦不得予以宣告沒
      收依，均附此敘明。
乙、無罪部分（被告丙○○、丁○○）：
一、公訴意旨略以：被告丙○○、丁○○均明知（甲基）安非他
    命為毒品危害防制條例規範之第二級毒品，不得製造、販賣
    及持有，竟與戊○○、甲○○、乙○○共同基於製造安毒販
    售牟取不法利益之犯意聯絡，先由乙○○於九十四年五月十
    八日許，購得製造安非他命之原料，再與戊○○、甲○○、
    丙○○、丁○○、「矮仔文」等人在臺北縣新店市○○路○
    段「安和宮」附近之鐵皮屋及貨櫃屋內，從事製造安非他命
    第一、二階段之工作，渠等並於同年月二十三日凌晨，將製
    得之液態安非他命一批，運送往臺北縣淡水鎮下圭柔山五十
    六巷一號戊○○居住之房屋內，利用冷凍設備結晶。嗣經法
    務部調查局緝毒調查員於同年月二十三日下午分別至前開二
    處所進行搜索，在臺北縣淡水鎮下圭柔山五十六巷一號當場
    查獲戊○○、甲○○二人，並在現場扣得安非他命結晶成品
    毛重約十四公斤（淨重約一萬二千一百六十公克）、液態成
    品毛重約十二公斤（淨重約一萬零五百公克）及大批製造安
    毒器具等不法物品。因認被告丙○○、丁○○二人均涉犯毒
    品危害防制條例第四條第二項之製造第二級毒品罪嫌。
二、按犯罪事實應依證據認定之，無證據不得認定其犯罪事實；
    又不能證明被告犯罪者，應諭知無罪之判決，刑事訴訟法第
    一百五十四條第二項、第三零一條第一項分別定有明文。次
    按認定犯罪事實所憑之證據，其為訴訟上之證明，須於通常
    一般之人均不致有所懷疑，而得確信其為真實之程度者，始
    得據為有罪之認定，最高法院七十六年台上字第四九八六號
    著有判例。
三、公訴人認被告丙○○、丁○○二人涉有上開罪嫌，無非係以
    ：被告丙○○、丁○○於調查員詢問及檢察官訊問時之供述
    ，證人林信雄證述新店市○○路○段「安和宮」附近之鐵皮
    屋及貨櫃屋為被告丙○○、丁○○與被告乙○○在使用，法
    務部調查局九十四年七月六日調科壹字第00000000000號檢
    驗通知書（含照片三十三幀）及新店市○○路○段「安和宮
    」近之鐵皮屋及貨櫃屋照片20幀，證明新店市○○路○段「
    安和宮」近之鐵皮屋及貨櫃屋為製造甲基安非他命工廠，現
    場查扣有夾鍊袋、溶液、玻璃瓶、搖台、量杯、水桶、鹽酸
    、丙酮、排煙設備、攪拌棒、硫酸鋇、活性碳、氫氧化鈉、
    醋酸鈉、食鹽、壓力反應瓶、氫氣瓶、幫浦、過濾設備、濾
    紙、酸鹼試紙、磅秤、溫度計加熱設備、冰箱、漏斗等係製
    造甲基安非他命之設備及原料及監聽譯文為其論據。
四、訊之被告丙○○、丁○○均堅決否認有何共同製造第二級毒
    品甲基安非他命之犯行，被告丙○○辯稱：調查員前去安和
    宮那邊搜索時，伊人在外面，是伊爸爸叫伊回去，如果伊當
    時知道有製作安非他命的事，伊就不會回去協助調查等語，
    被告丁○○辯稱：當時伊在貨櫃裡面維修電腦，貨櫃那邊也
    沒有找到什麼扣押物品，後來他們叫伊去廟那邊協助調查等
    語。
五、經查：
  (一)被告丙○○、丁○○二人於調查局調查員詢問、檢察官訊問
    時之陳述，其二人均未曾陳述自己曾參與事實一之製造甲基
    安非他命之犯行；又證人林信雄於檢察官九十四年五月二十
    三日偵訊雖具結後證稱：伊在臺北縣調查站筆錄有照實說，
    而其於調查員詢問時曾陳述：被告丙○○、丁○○及共同被
    告乙○○可能都有「安和宮」後面鐵皮屋及駁坎下面的空屋
    的鑰匙，平常這兩處也只有丙○○、丁○○及乙○○三人在
    進出等語（見上揭第八八八二號卷第三八頁背面），惟查證
    人林信雄調查員詢問時亦稱：這兩處是伊三個兒子丙○○、
    丁○○及乙○○，用來置放一些作水電工程的工具，在該二
    處查獲扣押編號一至四八號之扣押物係何人所有，伊並不清
    楚，約在一週前，伊見到乙○○買了一個反應鍋，問他做什
    麼用，乙○○告訴伊是用來洗金子等語（見同偵查卷第三八
    頁及背面），其於檢察官偵訊時亦證稱：伊不知道鐵皮屋及
    空屋查扣到的物品是誰的（見同偵查卷第一一三頁），其均
    未證述被告丙○○、丁○○二人參與甲基安非他命之製造，
    亦未證述扣案之物品為被告丙○○、丁○○二人所有，或與
    之有何任何關係。是被告丙○○、丁○○於調查員詢問及檢
    察官訊問時所為之供述及證人林信雄之證述，均無法證明被
    告丙○○、丁○○二人有公訴人所指之共同製造甲基安非他
    命之犯行。
  (二)上揭法務部調查局九十四年七月六日調科壹字第0940029643
    0號檢驗通知書（含照片三十三幀）、新店市○○路○段「安
    和宮」近之鐵皮屋照片（除貨櫃屋照片外），及現場查扣如
    上揭所示製造甲基安非他命之設備及原料，雖足以證明新店
    市○○路「安和宮」後方之鐵皮屋為製造甲基安非他命工廠
    ，然依卷附之證據資料，此並無法證明被告丙○○、丁○○
    二人確有參與製造甲基安非他命之行為。
  (三)又依卷附之通訊監察作業報告表所示，共同被告乙○○於九
    十四年五月二十日二時五十八分，雖曾以0000000000號行動
    電話撥給被告丙○○所使用之0000000000號行動電話，問丙○○在何處，丙○○回稱：「在安和宮這邊，要回去了」，
    被告乙○○要丙○○拿手電筒，並表示伊要到下面（應指安
    和宮下方的鐵皮屋）去等語，於同日十一時四十二分許又以
    0000000000號行動電話撥給被告丙○○之0000000000號行動
    電話，要丙○○幫他打開「安和宮」後面的那個門，於九十
    五年五月二十日二十一時二十五分許，再以0000000000號行
    動電話撥打被告丙○○0000000000號行動電話，要被告丙○○幫其開貨櫃屋及「安和宮」的門（詳見上揭編號5.、10.之
    通訊監察作業報告表內容），然被告丙○○與共同被告乙○○為兄弟關係，縱被告丙○○曾替被告乙○○拿手電筒、打
    開「安和宮」後面的那個門，然被告丙○○幫其哥哥拿手電
    筒、開門均屬一般常見之家庭事務，並不足以證明被告丙○○明知被告乙○○欲從事安非他命之製造。且依上揭編號
    所示之通訊監察作業報告，共同被告戊○○於九十四年五月
    二十二日五時五十二分許搭乘計程車到達新店市「安和宮」
    時，撥打被告丙○○之行動電話時，「澤宏」稱「二哥」（
    指被告丙○○）在睡覺，足見被告丙○○於被告乙○○、甲○○在製造甲基安非他命時並未在現場。
  (四)再依卷附之通訊監察作業報告表所示，共同被告乙○○於九
    十四年五月二十日二十二時八分許，雖曾以0000000000號行
    動電話撥打被告丁○○0000000000號，要被告丁○○拿延長
    線過去（見上揭第八八八二號卷第七八頁），又於九十五年
    五月二十一日二十三時二十分許，以0000000000號行動電話
    撥打被告丙○○0000000000號行動電話，二人談話內容：「
    乙○○：喂！拿一個「傢俬頭」來「貨櫃」啦！丙○○：喔
    ！好！乙○○：乾淨的喔！丙○○：好！」（見上揭第八八
    八二號卷第六九頁），共同被告戊○○亦曾於九十四年五月
    二十二日七時八分許，以0000000000號行動電話撥給被告丁○○0000000000號行動電話，要丁○○幫伊吹幾個「汽球」
    ，被告丁○○反問「不是要拿錫箔紙？」，共同被告戊○○
    又稱「要用錫箔紙喔！好，你哥哥要的你送去給你哥」等語
    （見上揭第八八八二號卷第六九頁），然被告丙○○、丁○○二人均辯稱此與製造甲基安非他命無關，證人即共同被告
    乙○○於本院審理亦陳稱：「傢俬頭」、吹「汽球」都是指
    吸食安非他命之工具玻璃球，錫箔紙也是要吸安非他命用的
    ，而衡以經驗法則，被告丙○○、丁○○既然均知道其胞兄
    乙○○吸食安非他命，其對於施用安非他命所用工具及通常
    稱呼應不陌生，且一般所見吸毒者常用之吸食工具即是玻璃
    球、錫箔紙，因而被告丙○○、丁○○二人及證人乙○○所
    述，尚與常情相符，堪予採信，是此幾通之監聽譯文均尚不
    足採為被告丙○○、丁○○二人不利認定之證據。
  (五)另依上揭共同被告戊○○曾於九十四年五月二十二日七時八
    分與被告丁○○之通訊監察作業報告內容，戊○○當時要丁○○送錫箔紙過去那個有「養狗」的地方，被告乙○○正在
    忙（如前所述，當時乙○○正與甲○○等人在從事甲基安非
    他命之製造工作），被告丁○○表示其哥哥（即乙○○）不
    准伊過去那個地方，足見共同被告乙○○係不願意讓被告丁○○見到其製造毒品之行為，從而被告丁○○即無參與共同
    製造甲基安非他命之可能，自難認定被告丁○○係事實一製
    造甲基安非他命之共犯。
  (六)至於被告丙○○、丁○○與共同被告乙○○，雖曾有上揭通
    訊監察作業報告表編號至之通話內容，然查該些電話係
    乙○○在得知法務部調查局調查員查獲共同被告戊○○、甲○○後，打電話要被告丁○○叫丙○○藏放物品、破壞「安
    和宮」鐵皮屋現場，被告丙○○向乙○○抱怨調查員為何要
    問他，及乙○○要求被告丙○○如何應付調查員之詢問，以
    免牽扯到他，而非被告丙○○、丁○○二人主動去聯絡乙○○詢問如何處理被查獲之事，且此些通話係在五月二十三日
    調查局等專案人員查獲戊○○、甲○○之對話，尚不得導果
    為因，認被告丙○○、丁○○二人事前即參與甲基安非他命
    之製造工作，是此部份之通聯紀錄亦不足為被告丙○○、丁○○不利認定之依據。
  (七)另公訴人所指在「安和宮」附近貨櫃屋有查到扣案物品一節
    ，為搜索當時在場的被告丁○○所否認，且依卷附之法務部
    調查局臺北縣調查站搜索筆錄（見上揭九十四年度警聲搜字
    第七八八號第七八至八十頁）所載，調查員於貨櫃屋並未發
    現應扣押之物品，是公訴人容有誤會。
  (八)綜上所述，公訴人所舉之上揭證據資料，均尚不足以使本院
    得到被告丙○○、丁○○二人有公訴意旨所指犯行之確信。
    此外，綜觀全案卷證資料，亦未發現有何積極之證據足以證
    明被告丙○○、丁○○二人確有此犯行，是被告丙○○、丁○○二人之犯行即屬無法證明，自應依法為無罪之諭知。
據上論斷，應依刑事訴訟法第二百九十九條第一項第一項前段、
第三零一條第一項，毒品危害防制條例第四條第二項、第十八條
第一項前段、第十九條第一項，刑法第十一條、第二條第一項前
段、修正前刑法第二十八條、第五十六條、第二百十六條、第二
百十二條、第三百三十五條、第五十五條、第三十八條第一項第
二款、第五十一條第五款，罰金罰鍰提高標準條例第一條前段，
判決如主文。
本案經檢察官侯少卿到庭執行職務
中    華    民    國    95    年    9     月    29    日
                  刑事第一庭  審判長法  官  陳興邦
                                    法  官  劉素如
                                    法  官  林春鈴
以上正本證明與原本無異。
如不服本判決，應於判決送達後10日內，向本院提出上訴狀。
                                    書記官  羅欣宜
中    華    民    國    95    年    9     月    29    日
附錄論罪科刑依據之主要法條：
毒品危害防制條例第4條第2項
製造、運輸、販賣第二級毒品者，處無期徒刑或 7 年以上有期徒
刑，得併科新臺幣 7 百萬元以下罰金。
刑法第335條
意圖為自己或第三人不法之所有，而侵占自己持有他人之物者，
處 5 年以下有期徒刑、拘役或科或併科 1 千元以下罰金。
前項之未遂犯罰之。
刑法第216條
行使第 210 條至第 215 條之文書者，依偽造、變造文書或登載
不實事項或使登載不實事項之規定處斷。
刑法第212條
偽造、變造護照、旅券、免許證、特許證及關於品行、能力服務
或其他相類之證書、介紹書，足以生損害於公眾或他人者，處1
年以下有期徒刑、拘役或300元以下罰金。
附表一：查獲地點─臺北縣淡水鎮下圭柔山五十六巷三號
┌──┬──────┬──┬──┬──────────┐
│編號│品        名│單位│數量│備                註│
├──┼──────┼──┼──┼──────────┤
│ 1  │安非他命結晶│ 盒 │ 2  │合計淨重約12610公克 │
│    │（含樣品2小 │    │    │                    │
│    │包）        │    │    │                    │
├──┼──────┼──┼──┼──────────┤
│ 2  │液態安非他命│ 桶 │ 1  │淨重約10500公克     │
├──┼──────┼──┼──┼──────────┤
│ 3  │化學藥品（醋│ 瓶 │ 45 │醋酸鈉19瓶、硫酸鋇17│
│    │酸鈉、硫酸鋇│    │    │瓶、氫氧化鈉9瓶     │
│    │、氫氧化鈉）│    │    │                    │
├──┼──────┼──┼──┼──────────┤
│ 4  │丙酮        │ 桶 │ 4  │                    │
├──┼──────┼──┼──┼──────────┤
│ 5  │陶瓷漏斗    │ 支 │ 1  │                    │
├──┼──────┼──┼──┼──────────┤
│ 6  │玻璃瓶      │ 支 │ 1  │                    │
├──┼──────┼──┼──┼──────────┤
│ 7  │真空馬達    │ 具 │ 1  │                    │
├──┼──────┼──┼──┼──────────┤
│ 8  │活性炭      │ 包 │ 2  │                    │
├──┼──────┼──┼──┼──────────┤
│ 9  │鹽酸        │ 瓶 │ 7  │                    │
├──┼──────┼──┼──┼──────────┤
│ 10 │搖台架      │ 台 │ 1  │                    │
├──┼──────┼──┼──┼──────────┤
│ 11 │快速爐      │ 組 │ 1  │                    │
├──┼──────┼──┼──┼──────────┤
│ 12 │濾紙        │ 盒 │ 1  │                    │
├──┼──────┼──┼──┼──────────┤
│ 13 │磅秤        │ 具 │ 2  │                    │
├──┼──────┼──┼──┼──────────┤
│ 14 │手機        │ 支 │ 4  │                    │
├──┼──────┼──┼──┼──────────┤
│ 15 │濾網        │ 支 │ 1  │                    │
├──┼──────┼──┼──┼──────────┤
│ 16 │吸食器      │ 組 │ 2  │                    │
├──┼──────┼──┼──┼──────────┤
│ 17 │瓦斯桶      │ 瓶 │ 1  │                    │
├──┼──────┼──┼──┼──────────┤
│ 18 │分裝袋      │ 包 │ 1  │                    │
├──┼──────┼──┼──┼──────────┤
│ 19 │不鏽鋼鍋    │ 個 │ 1  │                    │
├──┼──────┼──┼──┼──────────┤
│ 20 │精鹽        │ 包 │ 1  │                    │
├──┼──────┼──┼──┼──────────┤
│ 21 │強酸(T.C)   │ 瓶 │ 1  │                    │
├──┼──────┼──┼──┼──────────┤
│ 22 │冰箱        │ 台 │ 1  │                    │
└──┴──────┴──┴──┴──────────┘
附表二：查獲地點─臺北縣新店市○○路○段「安和宮」附近之
        鐵皮屋
┌──┬──────────┬──┬──┬──────────┐
│編號│品                名│單位│數量│備                註│
├──┼──────────┼──┼──┼──────────┤
│ 1  │搖台                │ 台 │ 1  │                    │
├──┼──────────┼──┼──┼──────────┤
│ 2  │真空馬達            │ 台 │ 2  │                    │
├──┼──────────┼──┼──┼──────────┤
│ 3  │鋼鍋                │ 只 │ 2  │                    │
├──┼──────────┼──┼──┼──────────┤
│ 4  │氫氣瓶              │ 瓶 │ 2  │                    │
├──┼──────────┼──┼──┼──────────┤
│ 5  │壓力錶              │ 個 │ 1  │                    │
├──┼──────────┼──┼──┼──────────┤
│6-1 │反應罐              │ 瓶 │ 1  │                    │
├──┼──────────┼──┼──┼──────────┤
│6-2 │反應罐              │ 瓶 │ 1  │                    │
├──┼──────────┼──┼──┼──────────┤
│ 7  │硝酸                │ 瓶 │ 1  │                    │
├──┼──────────┼──┼──┼──────────┤
│ 8  │鋼鍋                │ 瓶 │ 1  │                    │
├──┼──────────┼──┼──┼──────────┤
│ 9  │漏斗                │ 個 │ 1  │                    │
├──┼──────────┼──┼──┼──────────┤
│ 10 │磅秤                │ 個 │ 1  │                    │
├──┼──────────┼──┼──┼──────────┤
│ 11 │瓦斯管              │ 條 │ 1  │                    │
├──┼──────────┼──┼──┼──────────┤
│ 12 │攪拌棒              │ 支 │ 1  │                    │
├──┼──────────┼──┼──┼──────────┤
│ 13 │化學藥品            │ 瓶 │ 1  │                    │
├──┼──────────┼──┼──┼──────────┤
│ 14 │溫度計              │ 支 │ 1  │                    │
├──┼──────────┼──┼──┼──────────┤
│ 15 │量杯                │ 個 │ 1  │                    │
├──┼──────────┼──┼──┼──────────┤
│ 16 │漏斗                │ 個 │ 1  │                    │
├──┼──────────┼──┼──┼──────────┤
│ 17 │真空馬達            │ 具 │ 1  │                    │
├──┼──────────┼──┼──┼──────────┤
│ 18 │瓦斯桶              │ 桶 │ 1  │                    │
├──┼──────────┼──┼──┼──────────┤
│ 19 │快速爐              │ 個 │ 1  │                    │
├──┼──────────┼──┼──┼──────────┤
│ 20 │化學藥品            │ 桶 │ 1  │                    │
├──┼──────────┼──┼──┼──────────┤
│ 21 │強酸                │ 瓶 │ 1  │                    │
├──┼──────────┼──┼──┼──────────┤
│ 22 │氫氧化鈉            │ 瓶 │ 1  │                    │
├──┼──────────┼──┼──┼──────────┤
│ 23 │反應罐              │ 瓶 │ 1  │                    │
├──┼──────────┼──┼──┼──────────┤
│ 24 │甲劑                │ 瓶 │ 1  │                    │
├──┼──────────┼──┼──┼──────────┤
│25-1│不知名化學藥品(黑桶)│ 桶 │ 1  │                    │
├──┼──────────┼──┼──┼──────────┤
│25-2│不知名化學藥品(黑桶)│ 桶 │ 1  │                    │
├──┼──────────┼──┼──┼──────────┤
│25-3│不知名化學藥品(黑桶)│ 桶 │ 1  │                    │
├──┼──────────┼──┼──┼──────────┤
│ 26 │不知名化學藥品(藍桶)│ 桶 │ 1  │                    │
├──┼──────────┼──┼──┼──────────┤
│27-1│量杯                │ 個 │ 1  │                    │
├──┼──────────┼──┼──┼──────────┤
│27-2│量杯                │ 個 │ 1  │                    │
├──┼──────────┼──┼──┼──────────┤
│ 28 │玻璃瓶              │ 個 │ 1  │                    │
├──┼──────────┼──┼──┼──────────┤
│29-1│水桶(藍色)          │ 個 │ 1  │                    │
├──┼──────────┼──┼──┼──────────┤
│29-2│水桶(藍色)          │ 個 │ 1  │                    │
├──┼──────────┼──┼──┼──────────┤
│29-3│水桶(藍色)          │ 個 │ 1  │                    │
├──┼──────────┼──┼──┼──────────┤
│29-4│水桶 (橘色)         │ 個 │ 1  │                    │
├──┼──────────┼──┼──┼──────────┤
│ 30 │陶瓷漏斗            │ 個 │ 1  │                    │
├──┼──────────┼──┼──┼──────────┤
│31-1│水瓢                │ 個 │ 1  │                    │
├──┼──────────┼──┼──┼──────────┤
│31-2│水瓢                │ 個 │ 1  │                    │
├──┼──────────┼──┼──┼──────────┤
│ 32 │塑膠布              │ 條 │ 1  │                    │
├──┼──────────┼──┼──┼──────────┤
│ 33 │排煙管              │ 條 │ 1  │                    │
├──┼──────────┼──┼──┼──────────┤
│ 34 │排煙機              │ 台 │ 1  │                    │
├──┼──────────┼──┼──┼──────────┤
│ 35 │防毒面具            │ 個 │ 1  │                    │
├──┼──────────┼──┼──┼──────────┤
│ 36 │漏斗                │ 個 │ 1  │                    │
├──┼──────────┼──┼──┼──────────┤
│ 37 │濾網                │ 個 │ 1  │                    │
├──┼──────────┼──┼──┼──────────┤
│ 38 │塑膠手套            │ 雙 │ 2  │                    │
├──┼──────────┼──┼──┼──────────┤
│ 39 │攪拌棒              │ 支 │ 1  │                    │
├──┼──────────┼──┼──┼──────────┤
│ 40 │電風扇              │ 台 │ 1  │                    │
├──┼──────────┼──┼──┼──────────┤
│41-1│濃鹽酸              │ 瓶 │ 1  │                    │
├──┼──────────┼──┼──┼──────────┤
│41-2│濃鹽酸              │ 瓶 │ 1  │                    │
├──┼──────────┼──┼──┼──────────┤
│41-3│濃鹽酸              │ 瓶 │ 1  │                    │
├──┼──────────┼──┼──┼──────────┤
│42-1│醋酸鈉              │ 瓶 │ 1  │                    │
├──┼──────────┼──┼──┼──────────┤
│42-2│醋酸鈉              │ 瓶 │ 1  │                    │
├──┼──────────┼──┼──┼──────────┤
│42-3│醋酸鈉              │ 瓶 │ 1  │                    │
├──┼──────────┼──┼──┼──────────┤
│43-1│氫氧化鈉            │ 瓶 │ 1  │                    │
├──┼──────────┼──┼──┼──────────┤
│ 44 │酸鹼試紙            │ 包 │ 1  │                    │
├──┼──────────┼──┼──┼──────────┤
│ 45 │濾紙                │ 包 │ 3  │                    │
├──┼──────────┼──┼──┼──────────┤
│ 46 │活性碳              │ 包 │ 1  │                    │
├──┼──────────┼──┼──┼──────────┤
│ 47 │溫度計              │ 支 │ 1  │                    │
├──┼──────────┼──┼──┼──────────┤
│ 48 │氫氣瓶              │ 瓶 │ 1  │                    │
└──┴──────────┴──┴──┴──────────┘
附表三：查獲地點─臺北縣淡水鎮下圭柔山五十六巷三號
┌────────────┬─────────────┐
│姓                    名│駕      照      號      碼│
├────────────┼─────────────┤
│詹  豐  瑞              │Ｚ000000000                │
└────────────┴─────────────┘
附表四：查獲地點─臺南縣新營市土庫七一之七號及後面果園貨
                  櫃屋
┌──┬──────────┬──┬──┬──────────┐
│編號│品        名        │單位│數量│備                註│
├──┼──────────┼──┼──┼──────────┤
│ 1  │安非他命成品        │ 包 │ 1  │毛重1000公克，淨重約│
│    │                    │    │    │990公克             │
├──┼──────────┼──┼──┼──────────┤
│ 2  │液態安非他命        │ 桶 │ 1  │毛重6500公克，淨重約│
│    │                    │    │    │5500公克            │
├──┼──────────┼──┼──┼──────────┤
│ 3  │液態安非他命        │ 桶 │ 1  │毛重約11000公克，淨 │
│    │                    │    │    │重約10000公克       │
├──┼──────────┼──┼──┼──────────┤
│ 4  │液態安非他命        │ 桶 │ 1  │毛重19000公克，淨重 │
│    │                    │    │    │約17500公克         │
├──┼──────────┼──┼──┼──────────┤
│ 5  │冰箱                │ 台 │ 1  │                    │
├──┼──────────┼──┼──┼──────────┤
│ 6  │氫氣瓶              │ 支 │ 1  │                    │
├──┼──────────┼──┼──┼──────────┤
│ 7  │脫水機              │ 台 │ 1  │                    │
├──┼──────────┼──┼──┼──────────┤
│ 8  │瓦斯桶              │ 桶 │ 1  │                    │
├──┼──────────┼──┼──┼──────────┤
│ 9  │瓦斯爐              │ 台 │ 1  │                    │
├──┼──────────┼──┼──┼──────────┤
│ 10 │丙酮                │ 桶 │ 3  │                    │
├──┼──────────┼──┼──┼──────────┤
│ 11 │真空馬達            │ 台 │ 1  │                    │
├──┼──────────┼──┼──┼──────────┤
│ 12 │甲劑                │ 桶 │ 1  │                    │
├──┼──────────┼──┼──┼──────────┤
│ 13 │鹽酸                │ 瓶 │ 5  │                    │
├──┼──────────┼──┼──┼──────────┤
│ 14 │蘇打                │ 瓶 │ 2  │                    │
├──┼──────────┼──┼──┼──────────┤
│ 15 │試紙                │ 包 │ 3  │                    │
├──┼──────────┼──┼──┼──────────┤
│ 16 │活性碳              │ 包 │ 1  │                    │
├──┼──────────┼──┼──┼──────────┤
│ 17 │食鹽                │ 包 │ 3  │                    │
├──┼──────────┼──┼──┼──────────┤
│ 18 │濾紙                │ 捆 │ 1  │                    │
├──┼──────────┼──┼──┼──────────┤
│ 19 │白報紙              │ 包 │ 1  │                    │
├──┼──────────┼──┼──┼──────────┤
│ 20 │量杯                │ 個 │ 1  │                    │
├──┼──────────┼──┼──┼──────────┤
│ 21 │漏斗                │ 個 │ 1  │                    │
├──┼──────────┼──┼──┼──────────┤
│ 22 │鋼鍋                │ 個 │ 1  │                    │
├──┼──────────┼──┼──┼──────────┤
│ 23 │塑膠皿              │ 個 │ 10 │                    │
├──┼──────────┼──┼──┼──────────┤
│ 24 │磅秤                │ 台 │ 1  │                    │
├──┼──────────┼──┼──┼──────────┤
│ 25 │電風扇              │ 台 │ 1  │                    │
├──┼──────────┼──┼──┼──────────┤
│ 26 │可樂瓶搖台          │ 具 │ 2  │                    │
├──┼──────────┼──┼──┼──────────┤
│ 27 │真空馬達            │ 台 │ 1  │                    │
├──┼──────────┼──┼──┼──────────┤
│ 28 │防毒面具            │ 包 │ 1  │                    │
├──┼──────────┼──┼──┼──────────┤
│ 29 │鋼鍋                │ 個 │ 1  │                    │
├──┼──────────┼──┼──┼──────────┤
│ 30 │活性碳              │ 包 │ 3  │                    │
├──┼──────────┼──┼──┼──────────┤
│ 31 │食鹽                │ 包 │ 2  │                    │
├──┼──────────┼──┼──┼──────────┤
│ 32 │硫酸鋇              │ 瓶 │ 3  │                    │
├──┼──────────┼──┼──┼──────────┤
│ 33 │化學藥品            │ 瓶 │ 5  │                    │
├──┼──────────┼──┼──┼──────────┤
│ 34 │量杯                │ 個 │ 2  │                    │
├──┼──────────┼──┼──┼──────────┤
│ 35 │漏斗                │ 個 │ 2  │                    │
├──┼──────────┼──┼──┼──────────┤
│ 36 │水桶                │ 個 │ 5  │                    │
├──┼──────────┼──┼──┼──────────┤
│ 37 │夾鏈袋              │ 包 │ 1  │                    │
└──┴──────────┴──┴──┴──────────┘
附表五：查獲地點─高雄縣湖內鄉○○路一○五巷四弄一號九樓
                  之二
┌──┬──────────┬──┬──┬──────────┐
│編號│品                名│單位│數量│備                註│
├──┼──────────┼──┼──┼──────────┤
│ 1  │吸食器              │ 套 │ 1  │                    │
├──┼──────────┼──┼──┼──────────┤
│ 2  │濾紙                │ 袋 │ 1  │                    │
├──┼──────────┼──┼──┼──────────┤
│ 3  │安非他命            │ 瓶 │ 2  │                    │
├──┼──────────┼──┼──┼──────────┤
│ 4  │打火機              │ 支 │ 4  │                    │
├──┼──────────┼──┼──┼──────────┤
│ 5  │安非他命 (分裝)     │ 袋 │ 1  │                    │
├──┼──────────┼──┼──┼──────────┤
│ 6  │記事本              │ 本 │ 1  │                    │
├──┼──────────┼──┼──┼──────────┤
│ 7  │支票                │ 張 │ 2  │                    │
│    │AY0000000、AY0000000│    │    │                    │
├──┼──────────┼──┼──┼──────────┤
│ 8  │疑似黑水            │ 瓶 │ 1  │                    │
└──┴──────────┴──┴──┴──────────┘
附表六：查獲地點─高雄縣湖內鄉○○路新瑞都休閒購物中心
┌──┬──────┬──┬──┬──────────┐
│編號│品        名│單位│數量│備                註│
├──┼──────┼──┼──┼──────────┤
│ 1  │化學藥劑    │ 筒 │ 9  │                    │
├──┼──────┼──┼──┼──────────┤
│ 2  │化學藥劑    │ 瓶 │ 2  │                    │
├──┼──────┼──┼──┼──────────┤
│ 3  │化學藥劑    │鐵筒│ 1  │                    │
└──┴──────┴──┴──┴──────────┘
附表七：查獲地點─臺南縣土庫村土庫七一之七號（張佩珊手提
        包）
┌──┬──────┬──┬──┬──────────┐
│編號│品        名│單位│數量│備                註│
├──┼──────┼──┼──┼──────────┤
│ 1  │手機        │ 支 │ 3  │                    │
├──┼──────┼──┼──┼──────────┤
│ 2  │海洛因      │ 包 │ 1  │                    │
├──┼──────┼──┼──┼──────────┤
│ 3  │安非他命    │ 包 │ 1  │                    │
├──┼──────┼──┼──┼──────────┤
│ 4  │安非他命吸食│ 個 │ 1  │                    │
│    │器玻璃球    │    │    │                    │
└──┴──────┴──┴──┴──────────┘
附表八：查獲地點─車牌號碼8602-OK號之自小客車
┌──┬──────┬──┬──┬──────────┐
│編號│品        名│單位│數量│備                註│
├──┼──────┼──┼──┼──────────┤
│ 1  │真空馬達    │ 台 │ 1  │                    │
├──┼──────┼──┼──┼──────────┤
│ 2  │活性碳      │ 包 │ 1  │                    │
├──┼──────┼──┼──┼──────────┤
│ 3  │食鹽        │ 罐 │ 1  │                    │
├──┼──────┼──┼──┼──────────┤
│ 4  │檸檬酸鈉    │ 瓶 │ 1  │                    │
├──┼──────┼──┼──┼──────────┤
│ 5  │濾瓶        │ 瓶 │ 1  │                    │
├──┼──────┼──┼──┼──────────┤
│ 6  │甲基安非他命│ 包 │ 4  │毛重86.5公克，淨重約│
│    │            │    │    │84.5公克            │
├──┼──────┼──┼──┼──────────┤
│ 7  │手機        │ 支 │ 4  │                    │
├──┼──────┼──┼──┼──────────┤
│ 8  │無線電      │ 支 │ 2  │                    │
├──┼──────┼──┼──┼──────────┤
│ 9  │筆記本      │ 本 │ 1  │                    │
└──┴──────┴──┴──┴──────────┘
附表九：
(一)扣案如附表一編號１所示之毒品甲基安非他命貳盒（其中壹盒
  淨重約七千五百公克，一盒淨重約五千一百公克）及樣品二小
  包（淨重約十公克），附表一編號２所示之液態甲基安非他命
  一桶（淨重約一萬零五百公克）。
(二)扣案如附表一編號５、６、、所示物品，如附表二編號１
  、６-１、８、９、、、、、-１、所示物品。
(三)扣案如附表一編號３、４、７至、、至所示之物品，
  如附表二所示，除上揭編號１、６-１、８、９、、、
  、、-１、等物品外之物品。
(四)扣案如附表四編號１所示之毒品甲基安非他命壹包（毛重約一
  千公克、淨重約九百九十公克），附表四編號２、３、４所示
  之液態甲基安非他命各壹桶（毛重分別為約六千五百公克、約
  一萬一千公克、約一萬九千公克，淨重分別為約五千五百公克
  、約一萬公克、約一萬七千五百公克）。
(五)如附表四編號５、７、、、、、所示之物品。
(六)扣案如附表四所示，除上揭編號１至５、７、、、、
  、等物品外之物品，及如附表八編號１至５、７、９所示之
  物品。


司法院資訊處製作；財團法人民間司法改革基金會備份。
